【裁判字號】    97,訴,207
【裁判日期】    970529
【裁判案由】    違反毒品危害防制條例
【裁判全文】
臺灣雲林地方法院刑事判決               97年度訴字第207號
公  訴  人  臺灣雲林地方法院檢察署檢察官
被      告  癸○○
                    （
指定辯護人  林重仁律師
上列被告因違反毒品危害防制條例案件，經檢察官提起公訴（96
年度偵字第6584號），本院判決如下：
    主      文
癸○○犯如附表壹編號一至二所示之販賣第一級毒品罪，均為累
犯，各處如附表編號一至二所示之刑；又犯如附表貳編號一至十
二所示之販賣第二級毒品罪，均為累犯，各處如附表貳編號一至
十二所示之刑。應執行有期徒刑貳拾年，褫奪公權捌年，販賣毒
品所得新臺幣貳萬仟元沒收之，如全部或一部不能沒收時，以
其財產抵償之，扣案如附表編號一至三所示之物（不含門號00
00000000號SIM 卡），均沒收之。
    事實及理由
壹、犯罪事實：
一、癸○○曾於民國86至87年間，因販賣麻藥、轉讓禁藥及槍砲
    彈藥刀械管制條例案件，經本院分別判處有期徒刑5 年4 月
    、7 月及3 月，合併應執行有期徒刑6 年確定，而於91年11
    月6 日縮短刑期假釋出監，所餘刑期付保護管束，並於94年
    3 月14日保護管束期滿執行完畢，以已執行完畢論。
二、癸○○因其收入無法負擔賭博、家庭生活開銷，進而以現金
    卡或信用卡預借現金花用，致其負債纍纍，竟分別基於販賣
    第一級毒品海洛因及第二級毒品甲基安非他命以營利之犯意
    ，於附表壹編號一至二所示之時、地，以附表壹編號一至二
    所示交易方式、金額，販賣海洛因與甲○○2 次，獲得如附
    表壹編號一至二所示之錢財。另於附表貳編號一至十二所示
    時、地，以附表貳編號一至十二所示交易方式、金額，販賣
    甲基安非他命與附表貳所示之人，獲得如附表貳編號一至十
    二所示之錢財。
三、嗣於96年12月26日下午2 時30許，為警持本院核發之搜索票
    在雲林縣土庫鎮崁頂1-6 號癸○○居所查獲，並扣得如附表
    所示之物。
貳、認定犯罪事實所憑證據及理由：
一、證據能力部分：
(一)、按「被告以外之人於審判外之言詞或書面陳述，除法律有規
    定者外，不得作為證據。」刑事訴訟法第159 條第1 項定有
    明文。惟「被告以外之人於偵查中向檢察官所為之陳述，除
    顯有不可信之情況者外，得為證據。」、「被告以外之人於
    檢察事務官、司法警察官或司法警察調查中所為之陳述，與
    審判中不符時，其先前之陳述具有較可信之特別情況，且為
    證明犯罪事實存否所必要者，得為證據。」；又「被告以外
    之人於審判外之陳述，雖不符前4 條之規定，而經當事人於
    審判程式同意作為證據，法院審酌該言詞陳述或書面陳述作
    成時之情況，認為適當者，亦得為證據。」刑事訴訟法第15
    9 條之1 第2 項、第159 條之2 、第159 條之5 第1 項亦有
    明文。
(二)、被告癸○○及其辯護人對檢察官所舉之書面證據，除對甲○○於96年12月26日警詢筆錄，不同意列為證據調查，其餘檢
    察官所舉之供述證據，均同意有證據能力。本院判斷如下：
１、甲○○於96年12月26日之警詢筆錄部分：
    甲○○於本院審理時業已到庭具結作證，其證述之內容與警
    詢筆錄之記載大致相符，關於是否向被告購買海洛因之細節
    ，均已證述明確，本院認為上開警詢筆錄無再行調查之必要
    ，爰依刑事訴訟法第163 條之2 第1 項之規定，駁回檢察官
    調查證據之聲請，則前揭警詢筆錄證據能力之有無，不再論
    述。
２、甲○○、丙○○、丁○○、乙○○、庚○○、子○○、戊○○、辛○○在檢察官面前之證述，係經檢察官以證人身分令
    其具結後之陳述，有各證人之結文在卷可稽，被告及其辯護
    人並未提及檢察官在偵訊時有不法取證之情形，亦未釋明上
    開證人之供述有顯不可信之情況，依刑事訴訟法第159 條之
    1 第2 項，其等在檢察官面前之證述筆錄，自得作為本案證
    據使用。
３、其餘被告及其辯護人同意列為證據調查之供述書面證據，本
    院審酌該證據作成時之情況，並無違法不當之情事，認為以
    之作為證據應屬適當，揆諸刑事訴訟法第159 條之5 第1 項
    ，應認該等供述證據例外具有證據能力。
二、證明力部分：
    被告固坦承其有如附表貳所載販賣甲基安非他命之犯行，且
    附表編號一及二所示之物為其所有，供分裝甲基安非他命
    之用，附表編號三所示之門號0000000000號之GINO牌行動
    電話1 支，則為其聯絡販賣甲基安非他命所用等情，惟矢口
    否認有何販賣海洛因之犯行，辯稱：我是賣甲基安非他命給
    甲○○，因為我本身沒有施用海洛因，也沒賣過海洛因，通
    訊監察譯文也沒有顯示有人跟我購買海洛因，不可能單獨賣
    甲○○1 次或2 次海洛因；甲○○於96年12月26日才驗尿，
    檢察官起訴事實是甲○○於同年10月14日跟我買海洛因，即
    使甲○○驗尿後有施用海洛因的反應，也跟我無關。辯護人
    則為被告辯護稱：甲○○於本院審理時證稱其也有向被告購
    買甲基安非他命，卷內除如附表肆編號一及二所示之通訊監
    察錄音譯文外，無其他則被告與甲○○之通訊監察錄音譯文
    ，因此認為如附表肆編號所示一及二之通訊監察錄音譯文，
    也有可能是甲○○向被告購買甲基安非他命，再者，由該2
    則譯文內容也無法解釋為被告販賣海洛因之事實。經查：
(一)、關於附表壹編號一及二所示販賣海洛因部分：
１、甲○○於本院審理時以證人身分具結證述：我曾經向被告購
    買過2 次海洛因，96年10月14日上午2 時許那1 次（即附表
    壹編號一）有交錢、交貨，共2,000 元，被告拿到我家給我
    ；96年10月14日下午2 時許（即附表壹編號二），共2,000
    元，有交錢交海洛因，這些都是被告親自交海洛因給我（參
    本院卷第110 頁反面、第111 頁及其反面）。其於檢察官面
    前則證稱：這次（即附表壹編號一）有跟被告買2,000 元海
    洛因，我有拿2,000 元現金給他，在虎尾鎮延平里中湳19之
    1 號我家附近的延平寺；這次（即附表一編號二）我要向被
    告買2,000 元海洛因，約在虎尾空軍基地那邊交貨，我交2,
    000 元現金給被告，被告拿2 小包海洛因給我（參96年度偵
    字第6584號卷，下稱6584號卷，第86至87頁）。可見證人甲○○於本院審理時及檢察官面前均對於向被告購買海洛因乙
    事，證詞相符。至於甲○○雖於本院審理之初證稱其係向被
    告購買甲基安非他命，但經檢辯雙方交互詰問後，甲○○即
    坦白證稱先前證詞矛盾的原因，是想要幫被告脫免販賣海洛
    因之罪責，所以一開始才證稱其向被告所購買的是甲基安非
    他命（參本院卷第115 頁）。則甲○○雖曾於本院審理時證
    稱未向被告購買海洛因云云，難認實在。反而由甲○○證詞
    之轉折，更可凸顯甲○○於交互詰問後結證其的確於附表壹
    編號一及二所示之時地，向被告購買海洛因等語，係甲○○
    全盤供證、秉於真實回憶所作之證述。
２、至於附表肆編號一及二所示之通訊監察錄音譯文，均屬被告
    與甲○○之對話，為被告及甲○○迭於檢察官面前及本院審
    理時所肯認（參6584號卷第151 至152 頁、6584號卷第86至
    87頁，本院卷第17頁、第114 頁反面）。附表肆編號一所示
    之3 則通訊監察錄音譯文，甲○○於本院審理時解釋：這些
    譯文是說我要跟被告購買海洛因的事，就是在我家附近有一
    個延平寺那裡交錢交貨，第1 通內容中的「你有我那個嗎」
    、「有沒有洗」、「應該有洗吧，05」，就是我問被告有無
    海洛因，因為被告知道我用海洛因，甲基安非他命較不用，
    05的意思就是如果拿8 分之1 錢份量的海洛因，再加8 分之
    1 錢一半重量的糖下去，只有海洛因可以洗，甲基安非他命
    不能洗，因為甲基安非他命是用燒的，沒有人在用洗的，洗
    的意思就是可以加糖稀釋海洛因，所以我記得我是說海洛因
    ，第2 通「剩下81多一點而已」，81就是指1 錢的8 分之1
    重，最後1 通通訊監察錄音譯文就是被告叫我到延平寺交錢
    （參本院卷第110 頁反面、第114 頁反面、第115 至第11 6
    頁）。關於附表肆編號二所示之2 則通訊監察錄音譯文，甲○○於本院審理時結證：裡面提到「還有嗎」、「我那個喔
    」，是指海洛因，我說我要2 啦，就是要海洛因，2 的意思
    是指2,000 元，第2 通就是指交易地點在空軍大門這邊（參
    本院卷第114 頁反面）。由上可見，被告與甲○○如附表壹
    編號一及二所示之海洛因交易行為，均經警截錄交易當時之
    通訊對話內容，甲○○於本院審理時詳釋前述通訊監察錄音
    譯文意義，並說明其判斷通話內容為交易海洛因之依據，另
    就雙方交易所用之暗語遂一解析清楚。甲○○上開證詞，均
    與審判實務常見海洛因施用方式及交易用語相符，足見甲○○於本院審理時對上開譯文之細述，應可採信。
３、甲○○於96年12月26日下午4 時許為警搜索時，經警採其尿
    液送檢後，確呈嗎啡陽性反應乙事，有濫用藥物尿液檢驗報
    告1 紙在卷足佐（參6584號卷第207 頁），甲○○於警詢時
    供述其自96年2 、3 月間開始施用海洛因，最近1 次是於96
    年12月12日（參警卷第72至73頁），顯見其向被告於附表壹
    所示時間購買海洛因之時，甲○○是有施用海洛因之慣行，
    甲○○的確有對外取得海洛因供已施用之需求。
４、此外，附表肆編號三所示之通訊監察錄音譯文，乃被告與戊○○之通話內容，此為其2 人於檢察官面前供述無訛（參65
    84號卷第179 頁、第198 頁）。對於附表肆編號三所示之通
    訊監察錄音譯文，戊○○於檢察官面前證稱：這通電話是我
    打的，被告問我男的還是女的，就是問我要海洛因還是安非
    他命，男的是甲基安非他命，女的是海洛因，我問被告你現
    在是兩棲就是一級跟二級都有在賣的意思（參6584號卷第17
    9 頁）。細觀此則通訊監察錄音譯文內容，被告陳述「男的
    還是女的？」，衡諸審判實務上常見以「男生」稱呼甲基安
    非他命、「女生」指稱海洛因，戊○○對上開譯文之解釋，
    應非虛妄。又於該通譯文中，被告陳稱「沒啦，我是偶而有
    的啦」等語，也與甲○○於本院審理時證稱：其實我跟被告
    購海洛因很少，被告不是每天都有，被告賣甲基安非他命，
    賣海洛因很少，他不是正經在賣等語相合（參本院卷第112
    頁反面）。是由戊○○於檢察官面前之證詞及如附表肆編號
    三所示之通訊監察錄音譯文，均足以佐證被告確有販賣海洛
    因之能力，並可證明甲○○於本院審理時證述其向被告購買
    海洛因之情，確係屬實（被告販賣海洛因與戊○○部分，未
    經檢察官起訴，不在本案審判範圍之內，附此敘明。）
５、被告雖執前詞為辯，然而：
(1)、甲○○於本院審理時均已詳述其向被告購買海洛因之過程，
    並細說附表肆編號一及二所示之通訊監察錄音譯文何以是向
    被告購買海洛因而非甲基安非他命之理由，此均已詳論如上
    述２所示，被告辯稱其係賣甲基安非他命與甲○○云云，與
    事證相違，無法採信。
(2)、除甲○○證稱向被告購買海洛因之外，另有戊○○於檢察官
    面前證述被告販賣海洛因之情節，已如前４部分所述，被告
    辯稱其不可能單獨只賣海洛因與甲○○、全部通訊監察錄音
    譯文都沒有錄到販賣海洛因云云，尚有誤會。
(3)、被告雖無施用海洛因乙事，有其濫用藥物尿液檢驗報告可資
    佐證（參6584號卷第209 頁背面），但是縱使被告未施用海
    洛因，也未能遽認被告未販賣海洛因，兩者間無必然之關聯
    性。況且，證人甲○○於本院審理時證述被告僅係偶爾販賣
    海洛因，因此在被告尿液中未驗得嗎啡反應，亦屬合理，自
    無法據此為被告有利之認定。
(4)、甲○○之尿液檢驗報告，係於96年12月26日採尿送驗之結果
    ，衡諸毒品反應於尿液中之代謝情形，上開採尿送驗結果雖
    非被告販賣海洛因與甲○○之時間，但甲○○已證述其施用
    海洛因之時期如上述(一)３所論，可見甲○○在這段時期內，
    有向被告購賣海洛因之需求，甲○○之尿液檢驗報告，足供
    本院判斷甲○○證詞之真實程度，被告辯稱該檢驗報告與本
    案無關，不為本院所採。
(5)、被告另辯稱甲基安非他命亦可摻糖加以稀釋，然而，觀諸附
    表伍所示之通訊監察錄音譯文，均為被告與他人交易甲基安
    非他命之對話，業為被告於檢察官面前及本院審理時供認屬
    實，但前揭譯文內容卻均未論及此事，僅於其與甲○○之交
    易中談論到摻糖乙事。再者，審判實務上常見海洛因中加入
    糖水或糖粉後稀釋施用，殊未見將糖加入甲基安非他命內燒
    烤後施用之方式，顯見被告辯稱甲基安非他命可加糖施用云
    云，要非可採。
６、辯護人雖為被告以上詞辯護，但是，甲○○於本院審理時既
    已細細解說譯文之內容，且辨明購買海洛因時所使用之特定
    術語，前已敘明，甲○○並無誤指甲基安非他命為海洛因的
    可能。再者，卷內通訊監察錄音譯文係經警逐一過濾被告之
    通聯，挑選其中可能涉及犯罪部分，再轉譯為文，經檢察官
    舉出作為證明被告犯罪所用，可見挑選過程中，或有可能疏
    漏未譯，或有可能無法判譯，或未經檢察官舉為證據使用，
    則辯護人執此為辯，容有誤會。
７、綜上所述，被告如附表壹編號一及二所示販賣海洛因與甲○○之犯行，應可認定。
(二)、關於如附表貳編號一至十二所示販賣甲基安非他命部分：
１、附表貳編號一至十二所示之犯罪事實，業經被告迭於警詢、
    檢察官面前及本院審理時自白不諱（警卷第2 至4 頁及第6
    至8 頁、6584號卷第149 至154 頁、第186 至189 頁、第19
    8 至204 頁、本院卷第15頁至第17頁、第77頁及其反面、第
    108 頁），核與丙○○、丁○○、乙○○、庚○○、子○○
    、戊○○、辛○○於檢察官面前之證述相符（參6584號卷第
    22至24頁、第41至42頁、第53至54頁、第66至67頁、第15 2
    至153 頁、第176 至181 頁、第163 至165 頁），且與己○○於本院審理時證述內容一致（參本院卷第118 頁反面至12
    0 頁），並有丙○○、丁○○、乙○○、庚○○、戊○○之
    尿液檢驗報告在卷可徵（參本院卷第59、61、63、65、68頁
    ），另有如附表伍編號一至十所示之通訊監察錄音譯文可為
    憑證。此外，亦有扣得如附表所示之物可資為證。足認被
    告自白販賣甲基安非他命之基本事實與實情相符，應可採信
    。
２、關於如附表貳編號二所示被告與己○○交易甲基安非他命之
    時、地及金額一事，己○○於本院審理時證述：附表伍編號
    二所示之通訊監察錄音譯文，是在96年10月12日晚間8 時8
    分許，我打電話給被告，之後同日晚間9 時許，我到在被告
    雲林縣土庫鎮崁頂1 之6 號被告住處，被告賣1 包甲基安非
    他命給我，共2,000 元，當場一手交錢一手交貨（參本院卷
    第118 頁反面至第119 頁）。被告對此部分事實，亦坦白承
    認，另有附表伍編號二所示之通訊監察錄音譯文可以佐證，
    因此認定該部分交易之時、地及金額應如附表貳編號二所示
    。
３、關於如附表貳編號三所示犯罪事實，檢察官認為庚○○與被
    告係一手交錢一手交貨，無非以被告於檢察官面前供認：附
    表伍編號三所示之第1 則通訊監察錄音譯文，是對方問我有
    無，我說要多少，對方說要2,000 元，是指要向我買2,000
    元甲基安非他命，後來我們約在土庫金庫電動玩具店，這次
    我有拿2,000 元甲基安非他命給對方，有向對方收取2,000
    元現金（參6584號卷第200 頁）。然而被告於本院審理時供
    稱本次交易是一手交錢一手交貨或是庚○○先欠錢至11月初
    才還，其已經忘記（參本院卷第121 頁反面）。庚○○於檢
    察官面前證稱：這次有買到，被告拿1 包2,000 元甲基安非
    他命給我，我們約在土庫加油站對面的超商外面交貨，這次
    錢我先欠著，但是我11月初1 、初2 領薪水之後，就還給被
    告2,000 元（參6584號卷第66頁至第67頁）。由上可見，被
    告對於本次交易之地點、支付方式記憶已不清楚，又被告交
    易之對象不只庚○○1 人，甚難期待對於此次交易情節可以
    詳細供述，相較而言，庚○○於檢察官面前經檢察官提供通
    訊監察錄音譯文供其觀覽，並對交易地點、方式侃侃而談、
    前後連貫，應較為實情，因此，此部分之犯罪事實，認定如
    附表貳編號三所載。
４、關於如附表貳編號七所示犯罪事實之交易金額，檢察官認為
    被告係販賣2,500 元之甲基安非他命與乙○○，無非以被告
    於檢察官面前供認：如附表伍編號七所示之通訊監察錄音譯
    文是我講的，後來對方跟我買2,500 元甲基安非他命，我將
    2,500 元甲基安非他命交給對方，並向對方收取2,500 元（
    參6584號卷第202 頁），及如附表伍編號七所示之通訊監察
    錄音譯文內乙○○答稱「就2500」等語可資佐證。但是，被
    告於檢察官面前初先供稱：對方說他身上2,800 要跟我買
    2,000 元，是對方要向我買2,000 元甲基安非他命，這次應
    該有拿2,000 元甲基安非他命給他，我有跟他收2,000 元（
    參6584號卷第151 頁）。是以，被告關於本次交易金額多寡
    ，已經前後供述不一，經本院確認後，被告再供稱應該是1,
    000 元（參本院卷第121 頁），可見本次交易金額，被告記
    憶不清。至於如附表伍編號七所示之通訊監察錄音譯文內容
    ，雖然乙○○向被告要求購買2,500 元之甲基安非他命，但
    是雙方就價錢討論過程多所反覆，也呈現乙○○要保留生活
    費之說詞，參酌乙○○於檢察官面前證稱：被告不給我欠，
    這次只有拿1,000 元，因為當時我身上還要留一點生活費，
    所以實際上只有跟他拿1,000 元甲基安非他命，我當場交付
    1,000 元現金給他（參6584號卷第54頁）。可知乙○○當時
    經濟狀況不佳，的確有可能雙方見面後，對於交易價格另為
    約定，因此本案交易金額應以乙○○所證較為實在。又本次
    之交易地點係於雲林縣虎尾鎮○○路與中正路交口附近之某
    電子遊藝場前，經被告於本院審理時供承實在（參本院卷第
    121 頁），因此就本次交易金額及地點，亦認定如如附表貳
    編號七所示。
(三)、按毒品危害防制條例所處罰之「販賣」毒品罪，所著重者為
    在主觀上有藉以牟利之惡性，及對毒品之擴散具有較有償或
    無償轉讓行為更嚴重之危害性，被告「營利」之意圖係從客
    觀之社會環境、情況及人證、物證等資料，依據證據法則綜
    合研判認定。經查，被告於96年7 月、8 月間已無工作，復
    因沈迷賭博，又無法支持家庭生活開銷，而背負本金約一百
    多萬元之卡債，並購毒供已施用，在經濟壓力之下，鋌而走
    險，販賣甲基安非他命謀利以償卡債等犯罪動機，業經被告
    自承在卷（參本院卷第145 頁至146 頁）。又被告有施用甲
    基安非他命之習慣，已說明如上，又無正當工作，需要資金
    供其施用毒品之開銷，又必需償還高額的卡債利息，每月所
    需面臨之花費非被告所能負擔，其經濟狀況顯然不佳，因而
    販賣毒品與附表壹及貳所示之人，藉此圖利，則被告販賣海
    洛因、甲基安非他命以營利之意圖甚為明確。
(四)、綜上所述，被告辯稱沒有販賣海洛因之行為云云，要屬飾卸
    之詞，不能採信。本件事證明確，被告如附表壹、貳所示之
    犯行洵堪認定，應依法論科。
、論罪科刑之理由：
一、核被告所為，分別係犯毒品危害防制條例第4 條第1 項、第
    2 項販賣第一、二級毒品罪。被告持有海洛因、甲基安非他
    命之低度行為，分別為販賣海洛因、甲基安非他命之行為所
    吸收，不另論罪。
二、按所謂「集合犯」，係指立法者所制定之犯罪構成要件中，
    本即預定有數個同種類行為而反覆實行之犯罪而言。故是否
    為集合犯之判斷，客觀上應斟酌法律規範之本來意涵、實現
    該犯罪目的之必要手段、社會生活經驗中該犯罪必然反覆實
    行之常態及社會通念等；主觀上則視其反覆實施之行為是否
    出於行為人之單一犯意，並秉持刑罰公平原則，加以判斷之
    。稽以行為人販賣毒品之原因，不一而足，其多次販賣毒品
    之行為，未必皆出於行為人之一個犯意決定；且觀諸毒品危
    害防制條例第4 條第1 項販賣毒品罪之構成要件文義，實無
    從憑以認定立法者本即預定該犯罪之本質，必有數個同種類
    行為而反覆實行之集合犯行。再者，修正後刑法業刪除連續
    犯之規定，多次販賣第一、二級毒品之犯行，依社會通念，
    修法後應認為數罪之評價，始符刑罰公平原則。從而，販賣
    毒品罪，難認係集合犯（最高法院97年度臺上字第1933號、
    97年度臺上字第1400號、97年度臺上字第1060號判決要旨參
    照）。參酌本案被告販賣第一、二級毒品之對象，如附表壹
    及貳所示，異時、異地且異其對象之交易模式，依社會通念
    ，殊難認以評價為一罪為適當，自不得認僅成立包括一罪。
    檢察官主張本案應屬集合犯，尚有違誤，無法為本院所採。
    此外，辯護人認為本案自始至終均受檢警密切偵控之中，檢
    警卻不斷地容任犯罪發生，若論以數罪，實非得宜。然而，
    偵查作為係由檢察官為主導，何時為搜索、扣押、逮捕，肇
    因個案之特性，而有不同之處理，販賣毒品案件，其交易隱
    匿、查緝困難，縱使查獲後，證人翻異前詞，為審判實務上
    所常見，檢察官為使本案證據資料更為充分、完整，而待偵
    查作為完備之後，始逮捕被告，尚難認檢察官專斷濫權，辯
    護人據此認應論予被告包括之一罪，難認有理。則被告如附
    表壹編號一至二所示販賣第一級毒品罪、如附表貳編號一至
    十二所示之販賣第二級毒品，犯意各別，行為互異，應予分
    論併罰。
三、被告於86年至87年間，因販賣麻藥、轉讓禁藥及槍砲彈藥刀
    械管制條例案件，經臺灣雲林地方法院分別判處有期徒刑5
    年4 月、7 月及3 月，合併應執行有期徒刑6 年確定，而於
    91 年11 月6 日縮短刑期假釋出監，所餘刑期付保護管束，
    並於94年3 月14日保護管束期滿執行完畢，以已執行完畢論
    ，有臺灣高等法院被告前案紀錄表在卷可按，其受有期徒刑
    執行完畢，5 年內故意再犯本案如附表壹及貳所示最重本刑
    為有期徒刑以上之罪，均為累犯，各應依刑法第47條第1 項
    規定加重其刑。
四、毒品危害防制條例第17條關於減輕其刑之規定，其立法目的
    ，在利用減刑之寬典，鼓勵運輸、販賣、吸用或持有毒品之
    行為人，供出毒品之來源，藉以擴大防制毒品之成效，使煙
    毒易於斷絕。故凡觸犯該條所列舉之罪者，據實指陳其毒品
    所直接由來之人或地，並「因而」破案查獲者，即符合該條
    得減輕其刑之規定。倘未「因」其自白進而查獲毒梟前手或
    其上游毒品者，自不得執此邀本條規定之寬減（最高法院89
    年度臺上字第3970號、92年度臺上字第2897號判決意旨可資
    參照）。辯護人主張被告供出毒品來源，依上開條例自應減
    刑。經查，由被告於偵查中之供述，尚未查獲任何不法事證
    ，此有臺灣雲林地方法院檢察署以97年3 月31日壬○泰信97
    偵1039字第7793號函文在卷可稽（參本院卷第33頁），可見
    並未因被告之供述，查獲其毒品之來源，本案自無上開減刑
    規定之適用，辯護人之主張，容有違誤。
五、按毒品危害防制條例第4 條第1 項之販賣第一級毒品之罪，
    法定刑為死刑或無期徒刑；同條例第4 條第2 項之販賣第二
    級毒品罪，法定刑為無期徒刑或7 年以上有期徒刑，則不分
    犯罪情節輕重，概處以上開刑責，難免輕重失衡，倘有情輕
    法重情形，於裁判時自得適用刑法第59條酌量減輕其刑，以
    避免過嚴之刑罰，此參之司法院大法官釋字第263 號解釋文
    自明。亦即，法院為避免刑罰過於嚴苛，於情輕法重之情況
    下，應合目的性裁量而有適用刑法第59條酌量減輕被告刑度
    之義務。又適用刑法第59條酌量減輕其刑時，並不排除同法
    第57條所列舉10款事由之審酌（最高法院70年5 月16日70年
    度第6 次刑事庭長會議決議足供參考）。基於以上之理由，
    本院審酌：
(一)、被告前因販賣麻藥、轉讓禁藥及槍砲彈藥刀械管制條例案件
    ，經本院分別判處有期徒刑5 年4 月、7 月及3 月，合併應
    執行有期徒刑6 年確定，而於91年11月6 日縮短刑期假釋出
    監，所餘刑期付保護管束，並於94年3 月14日保護管束期滿
    執行完畢，以已執行完畢論，有臺灣高等法院被告前案紀錄
    表1 份在卷可按，顯見被告素行不良，執行出獄，又再行犯
    案。且其犯後否認販賣第一級毒品罪，飾詞圖卸，態度不佳
    。但就販賣第二級毒品罪部分，坦白承認，仍存悔意。
(二)、被告之販毒行為，非僅戕害身心，有害國民健康，復可能引
    發各種犯罪，對國家社會治安之危害非淺。
(三)、被告於本案販賣海洛因與甲○○，有施用毒品習慣，有甲○○尿檢報告在卷可憑。被告販賣海洛因之對象只有1 人，次
    數共2 次，得款4,000 元，其販賣海洛因，應僅係偶發犯罪
    ；被告販賣甲基安非他命之對象共8 人，次數12次，得款19
    ,000 元 ，亦可認被告販賣之對象非廣，價額非鉅，應僅係
    為獲取購買毒品或償還卡債所需費用而已，顯與販賣毒品之
    數量動輒達數公斤以上之大毒梟迥然不同，危害社會之程度
    亦有差別。
(四)、被告犯案之動機，係因其本身施用甲基安非他命，花費不少
    ，又背負卡債利息壓力，為減輕經濟負擔而誤走歧途，被告
    坦白其犯罪動機，應可認其存有悔過之心。
(五)、綜合以上各情，足認被告之犯罪情狀，有值得憫恕之處。惟
    被告所犯販賣第一級毒品罪部分之法定刑是死刑或無期徒刑
    、第二級毒品罪之法定刑為無期徒刑或7 年以上有期徒刑，
    本院認為，若科以法定最輕刑度，猶嫌過重，有傷一般國民
    對法律之情感，爰均依刑法第59條酌減其刑。復審酌本案被
    告之智識、家庭狀況等其他一切情狀，分別量處如主文所示
    之刑。
(六)、定刑之理由：
１、「數罪併罰，分別宣告其罪之刑，依下列各款定其應執行者
    ：五宣告多數有期徒刑者，於各刑中之最長期以上，各刑合
    併之刑期以下，定其刑期。但不得逾30年。」刑法第51條第
    5 款定有明文。又法律上屬於自由裁量事項，尚非概無法律
    性之拘束，在法律上有其外部界限及內部界限。前者法律之
    具體規定，使法院得以具體選擇為適當裁判，此為自由裁量
    之外部界限。後者法院為自由裁量時，應考量法律之目的，
    法律秩序之理念所在，此為自由裁量之內部界限。法院為裁
    判時，二者均不得有所踰越。在數罪併罰應定其應執行刑之
    案件，法院所為刑之酌定，固屬自由裁量事項，然對於法律
    之內、外部界限，仍均應受其拘束。最高法院94年度臺非字
    第21號裁判要旨足供本案定刑之參考。
２、數罪併罰在定其應執行之刑之際，自應再為應執行之刑的決
    定，亦屬一種特別的量刑過程，其考量結果，並非單純表示
    一種數罪刑度的總和而已，而是再次對於同一行為人人格的
    檢視。相較刑法第57條定有科刑時應審酌的事項，此項規定
    係對一般犯罪行為之裁量而言。而合併刑之宣告，則屬一種
    對犯罪人本身及所犯之各種犯罪的綜合判斷。申言之，定執
    行之刑的宣告，並非在法定範圍之內自由裁定，應注意行為
    人從其犯數罪所反映的人格特性，及考量刑法目的相關刑事
    政策，妥為宣告。而刑法的功能中，除一般預防及特別預防
    之外，更重要的是，行為人再社會化及具體的社會保護作用
    ，否則加諸過度之刑罰於被告，徒僅造成責任報應，去實現
    一個未知、抽象的正義。因此，是否為被告長期性監禁宣告
    的同時，應一併考量被告犯案情節對社會之衝擊，並注意此
    舉是否造成被告更生絕望的心理影響，使得被告的人格遭受
    完全性地抹滅。換言之，必須考量刑罰手段的相當性，儘量
    選擇能使受刑人復歸合社會生活之刑罰方法。法官無法以所
    謂「治亂世用重典」之理由，加重刑罰以圖遏止歪風，不能
    過度強調所謂一般預防的刑罰目的。實則，就人性尊嚴及人
    權的思想而言，任何一個人均非他人的工具，以加重被告的
    刑罰作為達到阻嚇其他人犯罪的手段，被告已淪為教化社會
    大眾的工具，喪失了作為一個人主體性，這均與我國刑事政
    策之立法有違。此即構成最高法院所揭示「內部界限」之意
    義。
３、本案被告為57年次，於其年紀僅24歲之時，即81年間即因違
    反麻醉藥品管理條例案件經檢察官並判決有罪在案，復於86
    年、87年間，再因販賣麻藥、轉讓禁藥及槍砲彈藥刀械管制
    條例案件，經本院分別判處有期徒刑5 年4 月、7 月及3 月
    ，合併應執行有期徒刑6 年確定，而於91年11月6 日縮短刑
    期假釋出監，所餘刑期付保護管束，並於94年3 月14日保護
    管束期滿，均有臺灣高等法院被告前案紀錄表在卷可稽，可
    見被告前因販賣麻藥案件，已入監服刑，出監後仍再犯相類
    型之案件，原刑之執行，未能教化被告。又被告之工作是在
    電動遊藝場所顧店，可想而知，其生活作息不正常，工作環
    境龍蛇混雜，被告沈溺電動玩具賭博，日夜顛倒，為求翻本
    ，勢必仰賴毒品提神，不料卻一輸再輸，並為支持家庭生活
    基本開銷，因此賒借卡債，在循環利率不斷逼迫之下，入不
    敷出，重操舊業，欲藉販賣毒品謀利以償還卡償，但因本身
    毒癮難耐，販毒所得之利益，皆用於購買毒品施用，卡債仍
    未清償，此可由被告於本院審理時之供述獲得證明（參本院
    卷第145 頁至146 頁）。由上可見，被告自年輕開始即接觸
    甲基安非他命等毒品，毒品對於被告的意義，可能只是一種
    提神、解悶的物品，因為被告之人格特質及所處環境，被告
    未能正視毒品對社會的危害，對於被告遵守法令之期待可能
    性甚低。被告現年已經40歲，果若本院量以被告最高之刑罰
    即有期徒刑30年或處以無期徒刑，使被告一再地思考、反醒
    不得販賣毒品，其效用可能隨著長期刑之執行，等比例地大
    幅下跌，效用甚低，可能徒留讓被告得到報應、實踐虛幻的
    正義，並增加國家財政負擔，之後，待其由監所假釋或執行
    刑滿出監後，被告已為日暮之年，勢必使得被告難以回歸社
    會，重新體會作為人的樂趣與尊嚴，對於社會的警示、教化
    ，也沒有功用，可見此種刑之量定對被告、對社會，均未有
    益處。則本院就被告所犯之各罪量處如附表壹、貳所示之刑
    ，在定刑之時，雖然各罪刑累加之結果，已顯逾有徒期徒刑
    30 年 ，本院也不應在量定執行刑時，為被告最高刑度或無
    期徒刑之宣告，考量被告之人格特質及復歸社會的可能，而
    採取定刑如主文所示，以期兼顧對於被告之警示及更生。
(七)、被告既有販賣毒品之行為，其等品行已非端正，不適合擔任
    公職或參與公共行政事務，另依刑法第37條第2 項規定，於
    被告所犯如附表壹所示之刑下，各宣告褫奪公權8 年，並按
    刑法第51條第8 款，定其褫奪公權為8 年。又因此部分已宣
    告褫奪公權，因此無必要在被告所犯如附表貳所示之罪下，
    再宣告褫奪公權。
(八)、檢察官雖以被告年輕力壯，不思正當工作謀生，販賣毒品次
    數相當頻繁，嚴重危害國民身心健康及社會風氣等，請求量
    處被告無期徒刑。然本院認為檢察官未慮及被告已坦承販賣
    第二級毒品罪部分，犯後已有悔意及上開本院定刑之理由，
    且本院認檢察官起訴被告其餘販賣甲基安非他命部分，犯行
    尚不足以證明（理由詳見無罪部分所述），則檢察官之求刑
    ，尚有過重，為本院所不採。
六、沒收部分：
(一)、「犯第4 條至第9 條、第12條、第13條或第14條第1 項、第
    2 項之罪者，其供犯罪所用或因犯罪所得之財物，均沒收之
    ，如全部或一部不能沒收時，追徵其價額或以其財產抵償之
    。」毒品危害防制條例第19條第1 項定有明文。又「毒品危
    害防制條例第19條第1 項，係刑法第38條第1 項第2 款、第
    3 款、第3 項但書之特別規定，採義務沒收主義，苟能證明
    係供犯罪所用或因犯罪所得之財物，均應沒收之，如全部或
    一部不能沒收時，追徵其價額或以其財產抵償之，並不以當
    場搜獲扣押者為限。」（最高法院88年度臺上字第2039號判
    決意旨可參）則：
１、扣案如附表編號一至二所示之物，均為被告所有且供販賣
    甲基安非他命所用；附表編號三所示之行動電話1 支及其
    中門號0000000000號之SIM 卡，為被告所有，業經被告供認
    在卷，又係供販賣甲基安非他命及海洛因之聯絡工具，分別
    為如附表壹及貳所示購毒者於檢察官面前證述屬實，被告也
    坦認係供販賣甲基安非他命所用，而上開行動電話內之SIM
    卡，已移轉與消費者乙情，亦經本院函詢前揭行動電話門號
    業者確認無誤，有臺灣大哥大股份有限公司97年3 月28日法
    大字000000000 號號函1 紙在卷可明（參本院卷第30頁）。
    上開物品，均應依毒品危害防制條例第19條第1 項，分別於
    各該主文項下分別沒收之（如附表壹、貳處刑欄所示）。前
    述物品既經扣案，自無不能沒收應追徵其價額之問題，附此
    敘明。
２、被告販賣海洛因所得共4,000 元、甲基安非他命所得共19,0
    00元，雖未扣案，亦應依毒品危害防制條例第19條第1 項分
    別於各該主文項下宣告沒收之（詳如附表壹及貳處刑欄所示
    ），如全部或一部不能沒收時，應以其財產抵償之。
３、扣案附表編號三中之門號0000000000號SIM 卡，被告否認
    與本案有關，亦無證據證明與本案被告販賣毒品具有關連性
    ；附表編號四所示之物，為被告施用甲基安非他命所用之
    物，業經被告供承在卷，衡以被告施用毒品之前科，認被告
    所言應屬實在，難認前述物品係供本案被告販賣海洛因或甲
    基安非他命之用，自不為沒收之諭知，附此敘明。
肆、不另為無罪諭知部分：
一、公訴意旨略以：
    被告明知甲基安非他命係毒品危害防制條例第2 條第2 項第
    2 款所規定之第二級毒品，禁止非法持有、轉讓、販賣，竟
    仍基於販賣第二級毒品甲基安非他命牟利之單一集合犯意聯
    絡，自96年10月12日起至96年12月15日止，持門號為000000
    0000號行動電話為購毒者連絡買賣毒品事宜之工具，於附表
    陸所示之時地多次販賣甲基安非他命與如附表陸所示真實、
    姓名、年籍不詳之人。因認被告就此部分係犯毒品危害防制
    條例第4 條第2 項販賣第二級毒品罪嫌。
二、按「犯罪事實應依證據認定之，無證據不得認定犯罪事實。
    」「被告或共犯之自白，不得作為有罪判決之唯一證據，仍
    應調查其他必要之證據，以察其是否與事實相符。」刑事訴
    訟法第154 條第2 項、第156 條第2 項定有明文。又刑事訴
    訟法第161 條已於91年2 月8 日修正公布，其第1 項規定：
    檢察官就被告犯罪事實，應負舉證責任，並指出證明之方法
    。因此，檢察官對於起訴之犯罪事實，應負提出證據及說服
    之實質舉證責任。倘其所提出之證據，不足為被告有罪之積
    極證明，或其指出證明之方法，無從說服法院以形成被告有
    罪之心證，基於無罪推定之原則，自應為被告無罪判決之諭
    知。另依刑事訴訟法第154 條，犯罪事實應依證據認定之證
    據裁判原則，及因保障被告人權，無罪推定原則之所在，此
    項刑事訴訟基本原則，不能因毒品行為之交易期間短暫、交
    易方法隱密、交易對象單純，致查獲不易、搜證困難等原因
    而放棄，或減低對於犯罪構成要件應予嚴格證明之堅持，此
    項基本原則應為法官證據證明力自由判斷職權行使之限制（
    最高法院92年臺上字第128 號判例及90年度臺上字第3115號
    判決要旨參照）。再者，刑事訴訟法第156 條第2 項規定，
    被告雖經自白，仍應調查其他必要之證據，以察其是否與事
    實相符。立法目的乃欲以補強證據擔保自白之真實性；亦即
    以補強證據之存在，藉之限制自白在證據上之價值。而所謂
    補強證據，則指除該自白本身外，其他足資以證明自白之犯
    罪事實確具有相當程度真實性之證據而言。雖其所補強者，
    非以事實之全部為必要，但亦須因補強證據與自白之相互利
    用，而足使犯罪事實獲得確信者，始足當之。最高法院74年
    臺覆字第10號判例意旨足供本案證據取捨之法則。
三、檢察官認被告有附表陸所示販賣甲基安非他命之犯行，無非
    以被告於警詢及檢察官面前之自白、附表柒所示之通訊監察
    錄音譯文及附表所示之扣案物為其論據。
四、被告對於檢察官起訴如附表陸所示販賣甲基安非他命之事實
    ，迭於檢察官面前及本院審理時均坦承不諱，但是：
(一)、如附表陸所示被告被訴販賣甲基安非他命部分，時間自96年
    10月12日下午5 時許，至96年11月1 日下午1 時許，不到1
    個月的時間內，即有34件販賣甲基安非他命之事實，購毒者
    所使用之電話、交易地點、方式、金額均有不同，徒憑被告
    1 人之自白，實難肯定上開販賣甲基安非他命之事均正確，
    未存絲毫之錯誤，此觀之被告於本院審理時供認其也無法明
    白確定如附表陸所示之事實，係於何時、何地，以多少價錢
    販賣多少數量的甲基安非他命與何人之情自明（參本院卷第
    142 頁反面）。則被告於警詢及檢察官面前之自白，是否合
    於真實，顯然存疑。被告或出於訴訟策略之考量，對檢察官
    指訴販賣甲基安非他命作全部認罪之決定，進而在檢察官提
    示如附表柒之通訊監察錄音譯文供其觀覽時，對於不能肯定
    是否存在之事實，也為了全盤承認，藉以換取較輕之求刑，
    被告於警詢及檢察官面前之自白，容有偏離事實之危險，無
    法盡信。
(二)、檢察官雖俱細糜遺地舉出如附表柒所示之通訊監察錄音譯文
    ，被告於檢察官面前也坦認係其與購買甲基安非他命者之對
    話內容。然而，細究附表柒所示之通訊監察錄音譯文內容，
    均屬簡短，單由該譯文所示，無法勾勒出該次交易之內容，
    又雙方是否已經達成合意，也未可知，縱已達成毒品交易之
    合意，雙方是否見面完成交易，即使見面，雙方所完成之交
    易內容，是否完全如通訊監察錄音譯文所載之內容，均乏進
    一步的證據可得佐證解讀。再者，檢察官所舉之譯文並非被
    告通話之全部譯文，前已論述，則應存有在附表柒所示之通
    訊監察錄音譯文之後，又有來電取消雙方原本之約定之可能
    性。參酌前開認定有罪部分如附表貳編號七所示犯罪事實，
    交易雙方於電話中約定購買2,500 元之甲基安非他命，但見
    面時，因乙○○經濟問題，實際上僅購買1,000 元之甲基安
    非他命。可見在毒品交易實務上，未到最後一手交錢一手交
    貨之程度，並無法肯定該次交易一定成功，或者必定按照雙
    前先前之約定履行。另外，縱使譯文內容雙方有談論金錢交
    易，也未必是關於甲基安非他命之買賣，此觀辛○○於檢察
    官面前作證時，經檢察官提示通訊監察錄音譯文與其閱覽，
    辛○○證稱此非其向被告購買甲基安非他命之通話內容，而
    是返還先前欠款而已，有辛○○於檢察官面前筆錄在卷可稽
    （參6584號卷第164 頁至第165 頁），益見僅憑通訊監察錄
    音譯文，未能得出無合理懷疑之心證。
(三)、毒品危害防制條例第4 條第2 項所指之販賣第二級毒品罪，
    除意圖營利而販入外，係指經一方提出要約、另一方承諾，
    雙方達成買賣之合意，並由被告提供毒品與他方，購毒者支
    付價金與被告為其構成要件。可見在如附表陸所示之公訴事
    實，其事物的本質上，必須存有1 位購毒者與被告達成買賣
    毒品交易之合意，並支付價金向被告購買毒品。基於嚴格證
    明的要求，為確信毒品交易事實之存在，必須該名購毒者出
    面指證向被告購買毒品，並經合法調查檢視其證言之真實性
    後，始可論斷被告之罪行。在審判實務上常見即使有證人出
    面指證向被告購買毒品，其證言也常常出於各種因素，諸如
    為求減刑之寬典、或為掩飾自己之犯行、或與被告有所仇隙
    ，為法院所不採信，遑論自始至終均未有證人出面指證向被
    告購買毒品的情形，被告是否的確有販賣毒品之事實，更需
    要被細細檢視。而如附表陸之公訴事實中，檢察官完全未舉
    出購毒者之證述筆錄，也未指明調查購買者供述之途徑，本
    案無法獲得附表陸所示購毒者之支字片語的證據。欠缺該名
    購毒者之指證，即無法確信該次交易是否完成，交易之時間
    、地點、方式亦均未能得到確信，進而不能建構出一個本質
    上就必須存在交易雙方之買賣毒品事實。
(四)、刑事訴訟法第156 條第2 項揭示被告之自白不得作為有罪判
    決唯一依據之原則，其所追求的目的，就是被告之自白可能
    存在錯誤，未必與事實相符，因此必須調查其他證據予以補
    強，審視被告自白之正確性；此外，也是要避免偵查機關簡
    略必要之採證，久而久之，為求破案迅速，執法機關漸為惰
    殆，以無法再為調查作藉口，未作進一步之查證，產生冒名
    頂替、不法取供之流弊。檢察官雖然舉出被告之自白為證，
    並以如附表柒所示之通訊監察錄音譯文為補強之證據，但均
    存有無法彌補之瑕疵，論述如上，檢察官再據此有瑕疵之證
    據，拼湊如附表陸所示之犯罪事實，無異以有疑問之證據互
    相補強，顯然難以推斷其真實強度。況且，如附表柒所示之
    通訊監察錄音譯文，也是經由監聽被告於審判外供述所得之
    證據資料，其本質上仍為被告之供述，果若徒憑被告之自白
    及其通訊監察錄音譯文即可認定被告有罪，即與前開規定之
    立法意旨有所悍格。因此，在有購買者之販賣毒品案件中，
    不得僅憑通訊監察錄音譯文及被告之自白即可獲得被告有罪
    之心證。
(五)、至於扣案如附表編號一及二所示之物，僅得證明被告的確
    有分裝甲基安非他命之事實；編號三所示之行動電話，也只
    能證明被告以該電話聯絡販賣甲基安非他命之事實，在缺乏
    購毒者指證被告販毒之情況下，無法證明如附表陸所示之事
    實，的確存在。
(六)、檢察官所訴被告販賣甲基安非他命予如附表陸所示姓名、年
    籍不詳之人部分，是否確有其事，揆諸前揭說明，尚有合理
    之懷疑存在，無法得有罪之確信。檢察官既然不能證明被告
    確有其所指前揭犯行，參照前開法條及判例意旨，應由本院
    為被告無罪之諭知，惟公訴人認此部分與前揭被訴有罪部分
    具有集合犯之包括一罪關係，爰就此被訴部分不另為無罪之
    諭知，併此陳明。
伍、應適用之法律：
    依刑事訴訟法第299 條第1 項前段，毒品危害防制條例第4
    條第1 項、第4 條第2 項、第19條第1 項，刑法第11條前段
    、第47條第1 項、第59條、第37條第2 項、第38條第1 項第
    2 款、第51條第5 款、第8 款，判決如主文。
本案經檢察官黃顗雯到庭執行職務。
中    華    民    國    97    年    5     月    29    日
                  刑事第五庭  審判長法  官  侯廷昌
                                    法  官  王紹銘
                                    法  官  藍家偉
以上正本證明與原本無異。
如不服本判決，應於判決送達後10日內，向本院提出上訴狀。（
須附繕本）
                                    書記官  王雪招
中    華    民    國    97    年    5     月    29    日
附錄本案論罪科刑法條全文：
毒品危害防制條例第4 條：
製造、運輸、販賣第一級毒品者，處死刑或無期徒刑；處無期徒
刑者，得併科新臺幣1 千萬元以下罰金。
製造、運輸、販賣第二級毒品者，處無期徒刑或7 年以上有期徒
刑，得併科新臺幣7 百萬元以下罰金。
製造、運輸、販賣第三級毒品者，處5 年以上有期徒刑，得併科
新臺幣5 百萬元以下罰金。
製造、運輸、販賣第四級毒品者，處3 年以上10年以下有期徒刑
，得併科新臺幣3 百萬元以下罰金。
製造、運輸、販賣專供製造或施用毒品之器具者，處1 年以上7
年以下有期徒刑，得併科新臺幣1 百萬元以下罰金。
前五項之未遂犯罰
附表壹：
┌──┬────┬───────────────┬─────────┐
│編號│ 時間   │ 交易金額（新臺幣）地點及方式 │處刑              │
├──┼────┼───────────────┼─────────┤
│一  │96年10月│由甲○○以其持用之0000000000號│處有期徒刑拾陸年，│
│    │14日凌晨│行動電話撥打癸○○所有之09533 │褫奪公權捌年，販賣│
│    │1 時至2 │99810 號行動電話，於電話中相約│毒品所得新臺幣貳仟│
│    │時許    │在甲○○位於雲林縣虎尾鎮延平里│元沒收之，如全部或│
│    │        │中湳19之1 號住處附近延平寺前，│一部不能沒收時，以│
│    │        │向癸○○購買2,000 元之海洛因，│其財產抵償之，扣案│
│    │        │約於同日凌晨2 時19分許，癸○○│如附表編號三所示│
│    │        │至上開延平寺前，雙方一手交錢，│之物（不含門號0939│
│    │        │一手交海洛因，癸○○得款2,000 │840650號SIM 卡），│
│    │        │元完成交易。                  │沒收之。          │
├──┼────┼───────────────┼─────────┤
│二  │96年10月│甲○○以其持用之0000000000號行│處有期徒刑拾陸年，│
│    │14日下午│動電話撥打癸○○所有之00000000│褫奪公權捌年，販賣│
│    │2 時至3 │10號行動電話，於電話中相約在雲│毒品所得新臺幣貳仟│
│    │時許    │林縣虎尾鎮空軍基地旁，向癸○○│元沒收之，如全部或│
│    │        │購買海洛因2 小包，共計2,000 元│一部不能沒收時，以│
│    │        │，於該日下午3 時07分許，癸○○│其財產抵償之，扣案│
│    │        │至該處後，雙方一手交錢一交海洛│如附表編號三所示│
│    │        │因，癸○○得款2,000 元完成交易│之物（不含門號0939│
│    │        │。                            │840650號SIM 卡），│
│    │        │                              │沒收之。          │
└──┴────┴───────────────┴─────────┘
附表貳：
┌──┬────┬───────────────┬─────────┐
│編號│ 時間   │ 交易金額（新臺幣）地點及方式 │處刑              │
├──┼────┼───────────────┼─────────┤
│一  │96年10月│丙○○以其持用之0000000000號行│處有期徒刑肆年，販│
│    │12日下午│動電話撥打癸○○所有之00000000│賣毒品所得新臺幣壹│
│    │5 時許  │10號行動電話，相約於雲林縣土庫│仟元沒收之，如全部│
│    │        │鎮崁頂1-6 號癸○○居所見面，向│或一部不能沒收時，│
│    │        │癸○○購買1,000 元之甲基安非他│以其財產抵償之，扣│
│    │        │命，於該日下午5 時49分許，林銘│案如附表編號一至│
│    │        │亮到達該處後，雙方一手交錢一手│三所示之物（不含門│
│    │        │交甲基安非他命，癸○○得款1,00│號0000000000號SIM │
│    │        │0 元完成交易。                │卡），均沒收之。  │
├──┼────┼───────────────┼─────────┤
│二  │96年10月│己○○以其持用之0000000000號行│處有期徒刑肆年，販│
│    │12日晚上│動電話撥打癸○○0000000000號行│賣毒品所得新臺幣貳│
│    │8 時至9 │動電話，相約於雲林縣土庫鎮崁頂│仟元沒收之，如全部│
│    │時許    │1-6 號癸○○居所，向癸○○購買│或一部不能沒收時，│
│    │        │2,000 元之甲基安非他命，於該日│以其財產抵償之，扣│
│    │        │晚間9 時許，己○○至該處後，雙│案如附表編號一至│
│    │        │方一手交錢一交甲基安非他命，黃│三所示之物（不含門│
│    │        │友明得款2,000 元完成交易。    │號0000000000號SIM │
│    │        │                              │卡），均沒收之。  │
├──┼────┼───────────────┼─────────┤
│三  │96年10月│庚○○以其持用之0000000000號行│處有期徒刑肆年，販│
│    │14日凌晨│動電話撥打癸○○0000000000號行│賣毒品所得新臺幣貳│
│    │2 時許  │動電話，相約於雲林縣土庫鎮某加│仟元沒收之，如全部│
│    │        │油站對面之超商，向癸○○購買2,│或一部不能沒收時，│
│    │        │000 元之甲基安非他命，於該日凌│以其財產抵償之，扣│
│    │        │晨2 時55分許，庚○○至該處後，│案如附表編號一至│
│    │        │癸○○先將甲基安非他命交與陳森│三所示之物（不含門│
│    │        │茂，庚○○復於96年11月1 日或2 │號0000000000號SIM │
│    │        │日領完薪水後，將2,000 元交與黃│卡），均沒收之。  │
│    │        │友明，癸○○得款2,000 元完成交│                  │
│    │        │易。                          │                  │
├──┼────┼───────────────┼─────────┤
│四  │96年10月│丙○○以其持用之0000000000號行│處有期徒刑肆年，販│
│    │14日上午│動電話撥打癸○○0000000000號行│賣毒品所得新臺幣貳│
│    │7 時    │動電話，相約於雲林縣虎尾鎮中正│仟元沒收之，如全部│
│    │        │路某處，向癸○○購買2,000 元之│或一部不能沒收時，│
│    │        │甲基安非他命，雙方至該處後，一│以其財產抵償之，扣│
│    │        │手交錢一手交甲基安非他命，黃友│案如附表編號一至│
│    │        │明得款2,000 元完成交易。      │三所示之物（不含門│
│    │        │                              │號0000000000號SIM │
│    │        │                              │卡），均沒收之。  │
├──┼────┼───────────────┼─────────┤
│五  │96年10月│子○○以其持用之000000000 號市│處有期徒刑肆年，販│
│    │19日上午│內電話撥打癸○○0000000000號行│賣毒品所得新臺幣貳│
│    │11時許  │動電話，相約於雲林縣崙背鄉某便│仟元沒收之，如全部│
│    │        │利超商前，向癸○○購買2,000 元│或一部不能沒收時，│
│    │        │之甲基安非他命，雙方至該處後，│以其財產抵償之，扣│
│    │        │一手交錢一手交甲基安非他命，黃│案如附表編號一至│
│    │        │友明得款2,000 元完成交易。    │三所示之物（不含門│
│    │        │                              │號0000000000號SIM │
│    │        │                              │卡），均沒收之。  │
├──┼────┼───────────────┼─────────┤
│六  │96年10月│丙○○以其持用之0000000000號行│處有期徒刑肆年，販│
│    │20日晚間│動電話撥打癸○○0000000000號行│賣毒品所得新臺幣│
│    │8 時至11│動電話，相約於雲林縣虎尾鎮大屯│仟元沒收之，如全部│
│    │時許    │里某處，向癸○○購買3,000 元之│或一部不能沒收時，│
│    │        │甲基安非他命，雙方至該處後，一│以其財產抵償之，扣│
│    │        │手交錢一手交甲基安非他命，黃友│案如附表編號一至│
│    │        │明得款3,000 元完成交易。      │三所示之物（不含門│
│    │        │                              │號0000000000號SIM │
│    │        │                              │卡），均沒收之。  │
├──┼────┼───────────────┼─────────┤
│七  │96年10月│乙○○以其持用之0000000000號行│處有期徒刑肆年，販│
│    │21日上午│動電話撥打癸○○0000000000號行│賣毒品所得新臺幣壹│
│    │6 時許  │動電話，相約於雲林縣虎尾鎮中正│仟元沒收之，如全部│
│    │        │路與公安路交叉口附近之某電子遊│或一部不能沒收時，│
│    │        │藝場，向癸○○購買1,000 元之甲│以其財產抵償之，扣│
│    │        │基安非他命，雙方至該處後，一手│案如附表編號一至│
│    │        │交錢一手交甲基安非他命，癸○○│三所示之物（不含門│
│    │        │得款1,000 元完成交易。        │號0000000000號SIM │
│    │        │                              │卡），均沒收之。  │
├──┼────┼───────────────┼─────────┤
│八  │96年10月│戊○○以其持用之0000000000號行│處有期徒刑肆年，販│
│    │30日下午│動電話撥打癸○○0000000000號行│賣毒品所得新臺幣壹│
│    │5 時至6 │動電話，相約於雲林縣崙背鄉酷比│仟元沒收之，如全部│
│    │時許    │特便利超商旁之紅綠燈下，向黃友│或一部不能沒收時，│
│    │        │明購買1,000 元之甲基安非他命，│以其財產抵償之，扣│
│    │        │雙方至該處後，一手交錢一手交甲│案如附表編號一至│
│    │        │基安非他命，癸○○得款1,000 元│三所示之物（不含門│
│    │        │完成交易。                    │號0000000000號SIM │
│    │        │                              │卡），均沒收之。  │
├──┼────┼───────────────┼─────────┤
│九  │96年10月│丙○○以其持用之0000000000號行│處有期徒刑肆年，販│
│    │30日晚間│動電話撥打癸○○0000000000號行│賣毒品所得新臺幣壹│
│    │6 時許  │動電話，相約於雲林縣虎尾鎮三和│仟元沒收之，如全部│
│    │        │路某農路旁，向癸○○購買1,000 │或一部不能沒收時，│
│    │        │元之甲基安非他命，雙方至該處後│以其財產抵償之，扣│
│    │        │，一手交錢一手交甲基安非他命，│案如附表編號一至│
│    │        │癸○○得款1,000 元完成交易。  │三所示之物（不含門│
│    │        │                              │號0000000000號SIM │
│    │        │                              │卡），均沒收之。  │
├──┼────┼───────────────┼─────────┤
│十  │96年12月│丁○○以其持用之0000000000號行│處有期徒刑肆年，販│
│    │5 日上午│動電話撥打癸○○0000000000號行│賣毒品所得新臺幣貳│
│    │7 時許  │動電話，相約於雲林縣虎尾鎮東屯│仟元沒收之，如全部│
│    │        │里某處，向癸○○購買2,000 元之│或一部不能沒收時，│
│    │        │甲基安非他命，雙方至該處後，一│以其財產抵償之，扣│
│    │        │手交錢一手交甲基安非他命，黃友│案如附表編號一至│
│    │        │明得款2,000 元完成交易。      │三所示之物（不含門│
│    │        │                              │號0000000000號SIM │
│    │        │                              │卡），均沒收之。  │
├──┼────┼───────────────┼─────────┤
│十一│96年12月│辛○○利用其駕駛計程車搭載黃友│處有期徒刑肆年，販│
│    │初某日晚│明之機會，在雲林縣虎尾鎮客運車│賣毒品所得新臺幣壹│
│    │間7 時至│站前辛○○之計程車上，向癸○○│仟元沒收之，如全部│
│    │8 時許  │購買1,000 元之甲基安非他命，一│或一部不能沒收時，│
│    │        │手交錢一手交甲基安非他命，黃友│以其財產抵償之，扣│
│    │        │明得款1,000 元完成交易。      │案如附表編號一至│
│    │        │                              │三所示之物（不含門│
│    │        │                              │號0000000000號SIM │
│    │        │                              │卡），均沒收之。  │
├──┼────┼───────────────┼─────────┤
│十二│96年12月│辛○○利用其駕駛計程車搭載黃友│處有期徒刑肆年，販│
│    │15日或16│明之機會，在雲林縣虎尾鎮客運車│賣毒品所得新臺幣壹│
│    │日晚間7 │站前辛○○之計程車上，向癸○○│仟元沒收之，如全部│
│    │時至8 時│購買1,000 元之甲基安非他命，一│或一部不能沒收時，│
│    │許      │手交錢一手交甲基安非他命，黃友│以其財產抵償之，扣│
│    │        │明得款1,000 元完成交易。      │案如附表編號一至│
│    │        │                              │三所示之物（不含門│
│    │        │                              │號0000000000號SIM │
│    │        │                              │卡），均沒收之。  │
└──┴────┴───────────────┴─────────┘
附表：
┌──┬───────┬────┬─────────────────────┐
│編號│物  品  名  稱│數量    │備註                                      │
├──┼───────┼────┼─────────────────────┤
│一  │塑膠夾鏈袋    │1 袋    │經勘驗為夾鏈袋1 袋，透明、乾淨，未使用過。│
│    │              │        │被告供稱係預備分裝甲基安非他命所用。      │
├──┼───────┼────┼─────────────────────┤
│二  │塑膠鏟管      │1 支    │經勘驗為一般的塑膠吸管，前端削尖、削平，上│
│    │              │        │面有似粉末物。被告供稱為其所有，供分裝、販│
│    │              │        │賣甲基安非他命所用。                      │
├──┼───────┼────┼─────────────────────┤
│三  │雙卡行動電話  │1 支    │經勘驗扣案之手機門號為0000000000、00000000│
│    │              │        │50號雙卡手機，廠牌為GINO牌。被告供稱均為其│
│    │              │        │所有，其中門號0000000000號，供連絡販賣甲基│
│    │              │        │安非他命所用。至於門號0000000000號SIM 卡未│
│    │              │        │使用於本案。                              │
├──┼───────┼────┼─────────────────────┤
│四  │吸食器        │2 組    │                                          │
└──┴───────┴────┴─────────────────────┘
附表肆：
┌─┬────┬───────────────┬──────────┐
│編│時間    │通  訊  監  察  譯  文  內  容│備                考│
│號│        │                              │                    │
├─┼────┼───────────────┼──────────┤
│一│96年10月│A為被告即門號0000000000號。   │(一)、附表壹編號一所示│
│  │14日上午│B為甲○○即門號0000000000號。 │    犯罪事實之通訊監│
│  │1 時48分│                              │    察錄音譯文。    │
│  │        │B：你有我那個嗎？             │(二)、通訊監察譯文內容│
│  │        │A：有，就跟你說那天就已經幫你 │    出處：北警分偵字│
│  │        │   留起來，但你就沒打（略聊天 │    第0000000000號  │
│  │        │   ）                         │    卷第15、115 頁；│
│  │        │B：那天那個一點點而已         │    96年度偵字第6584│
│  │        │A：什麼一點點                 │    號卷第75頁。    │
│  │        │B：那天我不是跟你拿2 張，昨天 │                    │
│  │        │A：夠啦                       │                    │
│  │        │B：你那邊量還有多少           │                    │
│  │        │A：我秤看看                   │                    │
│  │        │B：有沒有洗                   │                    │
│  │        │A：那個應該有洗吧，05         │                    │
│  │        │B：空間還1 比2                │                    │
│  │        │A：那天那個算不錯，但量不夠（ │                    │
│  │        │   略聊天），你在哪           │                    │
│  │        │B：我看多少再打給你           │                    │
│  │        │A：好                         │                    │
│  ├────┼───────────────┤                    │
│  │96年10月│A：剩下81多一點而已           │                    │
│  │14日上午│B：你動過阿                   │                    │
│  │2 時    │A：就像你用的那個啦！05呢     │                    │
│  │        │B ：81你怎算                  │                    │
│  │        │A：算81啦                     │                    │
│  │        │B：算多少                     │                    │
│  │        │A：我也不知道                 │                    │
│  │        │B：不然你用2,000的份過來給我  │                    │
│  │        │A：好啦！我知道               │                    │
│  ├────┼───────────────┤                    │
│  │96年10月│A：到了，3 分鐘了，你還不下來 │                    │
│  │14日上午│B：好                         │                    │
│  │2 時19分│                              │                    │
├─┼────┼───────────────┼──────────┤
│二│96年10月│A為被告即門號0000000000號。   │(一)、如附表壹編號二所│
│  │下午2 時│B為甲○○即門號0000000000號。 │    示犯罪事實之通訊│
│  │58分    │                              │    監察錄音譯文。  │
│  │        │B：你到吳厝多久…             │(二)、通訊監察譯文內容│
│  │        │A：幹麻                       │    出處：北警分偵字│
│  │        │B：要你過來拿錢               │    第0000000000 號 │
│  │        │A：多少，1,000，1,000要還我喔 │    卷第16、118 頁。│
│  │        │B：ㄟ，還有嗎？               │    96年度偵字第6584│
│  │        │A：我那個喔！差不多還有…要多 │    號卷第76頁。97年│
│  │        │   少                         │    度偵字第1039號卷│
│  │        │B：我要2 啦                   │    第53頁。        │
│  │        │A：你在吳厝，不然在空軍仔相等 │                    │
│  │        │B：好                         │                    │
│  ├────┼───────────────┤                    │
│  │96年10月│B：喂                         │                    │
│  │14日下午│A：要到了，不然你知道崇德國中 │                    │
│  │3 時7 分│   嗎？                       │                    │
│  │        │B：崇德國中喔！我現在在空軍大 │                    │
│  │        │   門這邊。                   │                    │
│  │        │A：好，你等我一下我馬上到。   │                    │
├─┼────┼───────────────┼──────────┤
│三│96年10月│B 戊○○即門號0000000000號    │(一)、佐證被告有販賣海│
│  │30日下午│A 為被告即門號0000000000號    │    洛因之行為。    │
│  │5 時44分│                              │(二)、通訊監察錄音譯文│
│  │        │B：鬥陣仔你人在哪？有在我這邊 │    內容出處：96年度│
│  │        │   還是在你們那邊？           │    偵字第6584號卷第│
│  │        │A：在我們這邊怎樣？           │    170 頁、97年度偵│
│  │        │B：要過去找你泡茶，要過去哪邊 │    字第1039號卷第33│
│  │        │   嗎？                       │    頁。            │
│  │        │A：是阿                       │                    │
│  │        │B：好啦！我跟朋友問看看可以的 │                    │
│  │        │   話就過去，要過去前再跟你聯 │                    │
│  │        │   絡。                       │                    │
│  │        │A：男的還是女的？             │                    │
│  │        │B：你現在是兩棲的嗎？         │                    │
│  │        │A：沒啦，我是偶而有的啦       │                    │
│  │        │B：我知，我是講我若找你都是男 │                    │
│  │        │   的。                       │                    │
│  │        │A：看你怎樣？                 │                    │
│  │        │B：我是想先跟朋友問看看如何， │                    │
│  │        │   過去前會先打給你。         │                    │
│  │        │A：好啦。                     │                    │
└─┴────┴───────────────┴──────────┘
附表伍：
┌─┬────┬───────────────┬──────────┐
│編│時    間│通  訊  監  察  譯  文  內  容│備                考│
│號│        │                              │                    │
├─┼────┼───────────────┼──────────┤
│一│96年10月│A為被告即門號0000000000號。   │(一)、對應如附表貳編號│
│  │12日下午│B為丙○○即門號0000000000號。 │    一所示之犯罪事實│
│  │5 時3 分│                              │(二)、通訊監察譯文內容│
│  │        │B：你在哪                     │    出處：北警分偵字│
│  │        │A：我在西螺，你回來喔！       │    第0000000000 號 │
│  │        │B：對阿！我也快到西螺，我坐車 │    卷第110 、111 頁│
│  │        │   勒                         │    。97年度偵字第10│
│  │        │A：要多少                     │    39號卷第49頁。  │
│  │        │B：1 啦                       │                    │
│  │        │A：1,000                      │                    │
│  │        │B：快走路了                   │                    │
│  │        │A：現在很貴，你在瘋喔！又快拿 │                    │
│  │        │   不到，去籌看有沒有錢       │                    │
│  │        │B：好啦                       │                    │
│  │        │A：我現在也在追錢             │                    │
│  ├────┼───────────────┤                    │
│  │96年10月│B：我到了喔                   │                    │
│  │12日下午│A：好！我下去                 │                    │
│  │5 時49分│B：好                         │                    │
├─┼────┼───────────────┼──────────┤
│二│96年10月│A為被告即門號0000000000號。   │(一)、對應如附表貳編號│
│  │12日晚間│B為己○○即門號0000000000號。 │    二所示之犯罪事實│
│  │8 時8 分│                              │    。              │
│  │        │B：過去找你方便嗎？           │(二)、通訊監察譯文內容│
│  │        │A：好阿                       │    出處：北警分偵字│
│  │        │B：你要幫我準備1支球棒，有辦法│    第00 00000000 號│
│  │        │   嗎？不然我都沒有           │    卷第111 頁。97年│
│  │        │A：好                         │    度偵字第10 39 號│
│  │        │                              │    卷第50頁。      │
├─┼────┼───────────────┼──────────┤
│三│96年10月│A為被告即門號0000000000號。   │(一)、對應如附表貳編號│
│  │14日上午│B為庚○○即門號0000000000號。 │    三所示之犯罪事實│
│  │2 時31分│                              │    。              │
│  │許      │B：喂！「友明」               │(二)、通訊監察譯文內容│
│  │        │A：怎樣                       │    出處：北警分偵字│
│  │        │B：有嗎                       │    第0000000000號卷│
│  │        │A：要多少                     │    第77至78、116 頁│
│  │        │B：2,000，在那                │    。96年度偵字第65│
│  │        │A：我不在家，不然你看去那裡我 │    84號卷第62頁、97│
│  │        │   再去找你                   │    年度偵字第1039號│
│  │        │B：不然到你那裡用一用         │    卷第52頁        │
│  │        │A：不要啦！我現在就要載小孩和 │                    │
│  │        │   老婆回去                   │                    │
│  │        │B：不然我到金庫那間台仔間等你 │                    │
│  │        │A：好                         │                    │
│  ├────┼───────────────┤                    │
│  │同日上午│A：你在那                     │                    │
│  │2 時55分│B：你呢                       │                    │
│  │許      │A：金庫加油站                 │                    │
│  │        │B：我馬上過去，我現在「祝儀」 │                    │
│  │        │   這邊                       │                    │
│  │        │A：好                         │                    │
├─┼────┼───────────────┼──────────┤
│四│96年10月│A為被告即門號0000000000號。   │(一)、對應如附表貳編號│
│  │14日上午│B為丙○○即門號0000000000號。 │    四所示之犯罪事實│
│  │7 時11分│                              │    。              │
│  │許      │B：你在那                     │(二)、通訊監察譯文內容│
│  │        │A：你誰                       │    出處：北警分偵字│
│  │        │B：「阿亮」                   │    第0000000000號卷│
│  │        │A：我在吃東西                 │    第36、117 頁。  │
│  │        │B：過去找你                   │    96年度偵字第6584│
│  │        │A：你從家裡過去，怎樣，講一講 │    號卷第13頁、97年│
│  │        │B：2、2、2                    │    度偵字第1039號第│
│  │        │                              │    52頁背面。      │
├─┼────┼───────────────┼──────────┤
│五│96年10月│A為被告即門號0000000000 號。  │(一)、對應如附表貳編號│
│  │19日上午│B為子○○即門號000000000號。  │    五所示之犯罪事實│
│  │11時41分│                              │    。              │
│  │        │B：兄仔，你那邊有嗎？我跟你拿2│(二)、通訊監察譯文內容│
│  │        │   張                         │    出處：北警分偵字│
│  │        │A：你誰                       │    第0000000000號卷│
│  │        │B：2,000                      │    第128 頁。97年度│
│  │        │A：我說你誰                   │    偵字第1039號第21│
│  │        │B：阿文                       │    、58頁。        │
│  │        │A：他拿來我再打給你，不知道   │                    │
│  │        │B：那時，我手機0000000000     │                    │
├─┼────┼───────────────┼──────────┤
│六│96年10月│A為被告即門號0000000000號。   │(一)、對應如附表貳編號│
│  │20日晚間│B為丙○○即門號0000000000號。 │    六所示之犯罪事實│
│  │8 時23分│                              │    。              │
│  │        │A：現在一樣那裡嗎？你不要用球 │(二)、通訊監察譯文內容│
│  │        │   ，來我跟你講               │    出處：北警分偵字│
│  │        │B：好，一樣，不知道味道會不會 │    第0000000000號卷│
│  │        │   很難聞                     │    第130 至131 頁。│
│  │        │A：3 喔！不會啦，很強         │    97年度偵字第1039│
│  │        │B：好                         │    號第59至59頁背面│
│  ├────┼───────────────┤    。96年度偵字第65│
│  │同日晚間│B：不用喔！要直接給我喔       │    84號卷第14至15頁│
│  │11時42分│A：過來拿，不然那個那麼貴，也 │    。              │
│  │        │   不知道怎麼賣               │                    │
│  │        │B：好我現在過去               │                    │
├─┼────┼───────────────┼──────────┤
│七│96年10月│A為被告即門號0000000000號。   │(一)、對應如附表貳編號│
│  │21日上午│B為乙○○即門號0000000000號。 │    七所示之犯罪事實│
│  │6 時4 分│                              │    。              │
│  │        │B：明哥，（略聊天）不然我身上 │(二)、通訊監察譯文內容│
│  │        │   剩2,800，我拿2,000就好     │    出處：北警分偵字│
│  │        │A：你一下這樣，一下那樣       │    第000000000 號卷│
│  │        │B：不好意思，本來想說欠200    │    第132 頁。97年度│
│  │        │A：我跟你講有多少錢，我就拿多 │    偵字第1039號第60│
│  │        │   少給人，我不讓人家欠       │    頁。            │
│  │        │B：好，就2,500                │                    │
│  │        │A：好                         │                    │
├─┼────┼───────────────┼──────────┤
│八│96年10月│A為被告即門號0000000000號。   │(一)、對應如附表貳編號│
│  │30日下午│B為戊○○即門號0000000000號。 │    八所示之犯罪事實│
│  │5 時44分│                              │    。              │
│  │        │B：鬥陣仔你人在哪？有在我這邊 │(二)、通訊監察譯文內容│
│  │        │   還是在你們那邊？           │    出處：北警分偵字│
│  │        │A：在我們這邊怎樣？           │    第0000000000號卷│
│  │        │B：要過去找你泡茶，要過去哪邊 │    第138 頁。97年度│
│  │        │   嗎？                       │    偵字第1039號卷第│
│  │        │A：是阿                       │    34、63頁。      │
│  │        │B：好啦！我跟朋友問看看可以的 │                    │
│  │        │   話就過去，要過去前再跟你聯 │                    │
│  │        │                              │                    │
│  │        │A：男的還是女的？             │                    │
│  │        │B：你現在是兩棲的嗎？         │                    │
│  │        │A：沒啦，我是偶而有啦。       │                    │
│  │        │B：我知，我是講我若找你都是男 │                    │
│  │        │   的。                       │                    │
│  │        │A：看你怎樣？                 │                    │
│  │        │B：我是想先跟朋友問看看如何， │                    │
│  │        │   過去前會先打給你。         │                    │
│  │        │A：好啦。                     │                    │
├─┼────┼───────────────┼──────────┤
│九│96年10月│A為被告即門號0000000000號。   │(一)、對應如附表貳編號│
│  │30日晚間│B為丙○○即門號0000000000號。 │    九所示之犯罪事實│
│  │6 時30分│                              │    。              │
│  │        │B：你在那                     │(二)、通訊監察譯文內容│
│  │        │A：在崙背吃東西怎樣？         │    出處：北警分偵字│
│  │        │B：沒啦，要1 啦               │    第0000000000號卷│
│  │        │A：我回去再打給你             │    第139 至139 頁。│
│  │        │B：好啦，好                   │    97年度偵字第1039│
│  │        │                              │    號卷第63頁背面。│
│  │        │                              │    96年度偵字第6584│
│  │        │                              │    號卷第16頁。    │
├─┼────┼───────────────┼──────────┤
│十│96年12月│A為被告即門號0000000000號。   │(一)、對應如附表貳編號│
│  │5 日上午│B為丁○○即門號0000000000號。 │    十所示之犯罪事實│
│  │7 時31分│                              │    。              │
│  │        │B：阿兄喔！阿強啦！跟哦天一樣 │(二)、通訊監察譯文內容│
│  │        │   甘好                       │    出處：96年度偵字│
│  │        │A：好阿！等一下我看一下還有嗎 │    第6584號卷第33至│
│  │        │B：在哪                       │    34頁。北警分偵字│
│  │        │A：我再打給你                 │    第0000000000號卷│
│  ├────┼───────────────┤    第163 至164     │
│  │同日上午│B：阿兄喔！多1 張，2 張好啦！ │    頁。97年度偵字第│
│  │7 時35分│   甘有                       │    1039號卷第75頁背│
│  │        │A：我卡等ㄟ                   │    面至76頁。      │
│  │        │B：要很久嗎                   │                    │
│  │        │A：不會，你去全家好嗎         │                    │
│  │        │B：哪裡全家                   │                    │
│  │        │A：大屯仔，到了再打給我       │                    │
│  │        │                              │                    │
│  ├────┼───────────────┤                    │
│  │同日上午│B：兄仔！我到了               │                    │
│  │7 時44分│A：好                         │                    │
└─┴────┴───────────────┴──────────┘
附表陸：
┌──┬──────┬──────────┬───────┬───────┐
│編號│犯 罪 時 間 │犯  罪  行  為      │犯罪地點      │證據          │
├──┼──────┼──────────┼───────┼───────┤
│1   │96年10月12日│不詳姓名、年籍之購毒│雲林縣西螺鎮吳│1.被告自白 (97│
│    │17時16分許  │者，以0000000000號行│厝。          │  年2 月5 日訊│
│    │            │動電話撥打被告癸○○│              │  問筆錄)。   │
│    │            │0000000000號行動電話│              │2.行動電話號碼│
│    │            │，向被告購買1,000 元│              │  0000000000號│
│    │            │之安非他命，並完成交│              │  96年10月12日│
│    │            │易。                │              │  17時16分之通│
│    │            │                    │              │  訊監察譯文。│
├──┼──────┼──────────┼───────┼───────┤
│2   │96年10月12日│不詳姓名、年籍之人以│雲林縣虎尾鎮雅│1.被告自白 (97│
│    │21時40分    │其持用之0000000000號│虎電子遊藝場內│  年2 月5 日之│
│    │            │行動電話撥打被告黃友│。            │  訊問筆錄)。 │
│    │            │明0000000000號行動電│              │2.行動電話號碼│
│    │            │話，向被告購買1,000 │              │  0000000000號│
│    │            │元之安非他命，並完成│              │  96年10月12日│
│    │            │交易。              │              │  21時40分之通│
│    │            │                    │              │  訊監察譯文。│
├──┼──────┼──────────┼───────┼───────┤
│3   │96年10月12日│不詳姓名、年籍之人以│雲林縣虎尾鎮東│1.被告自白 (97│
│    │22時50分（起│其持用之0000000000號│屯里大屯某全家│  年2 月5 日之│
│    │訴書誤載為16│行動電話撥打被告黃友│便利商店前。  │  訊問筆錄)。 │
│    │日）        │明0000000000號行動電│              │2.行動電話號碼│
│    │            │話，向被告購買2,000 │              │  0000000000號│
│    │            │元之安非他命，並完成│              │  號96年10月16│
│    │            │交易。              │              │  日22時50分之│
│    │            │                    │              │  通訊監察譯文│
│    │            │                    │              │  。          │
├──┼──────┼──────────┼───────┼───────┤
│4   │96年10月12日│不詳姓名、年籍之人以│雲林縣土庫鎮馬│1.被告之自白( │
│    │23時53分    │公用電話撥打被告黃友│光厝。        │  97年2 月5 日│
│    │            │明0000000000號行動電│              │  之訊問筆錄) │
│    │            │話，向被告購買半錢共│              │  。          │
│    │            │6,000 元之安非他命，│              │2.行動電話號碼│
│    │            │並完成交易。        │              │  0000000000號│
│    │            │                    │              │  96年10月12日│
│    │            │                    │              │  23時53分之通│
│    │            │                    │              │  訊監察譯文。│
├──┼──────┼──────────┼───────┼───────┤
│5   │96年10月13日│不詳姓名、年籍之人以│不詳。        │1.被告之自白( │
│    │0 時23分    │其持用之0000000000號│              │  97年2 月5 日│
│    │            │行動電話撥打被告黃友│              │  之訊問筆錄) │
│    │            │明0000000000號行動電│              │  。          │
│    │            │話，向被告購買3,500 │              │2.行動電話號路│
│    │            │元之安非他命，並完成│              │  0000000000號│
│    │            │交易。              │              │  96年10月13日│
│    │            │                    │              │  0 時23分之通│
│    │            │                    │              │  訊監察譯文。│
├──┼──────┼──────────┼───────┼───────┤
│6   │96年10月13日│不詳姓名、年籍之人以│被告位於雲林縣│1.被告之自白( │
│    │5 時57分許  │其持用之0000000000號│虎尾鎮頂溪里崁│  97年3 月7 日│
│    │            │行動電話撥打被告黃友│腳路29號之7 住│  之訊問筆錄) │
│    │            │明0000000000號行動電│處。          │  。          │
│    │            │話，向被告購買5000元│              │2.行動電話號碼│
│    │            │半錢之一半即「4 分之│              │  0000000000號│
│    │            │1 」之安非他命，並完│              │  於96年10月13│
│    │            │成交易。            │              │  日5 時57分許│
│    │            │                    │              │  之通訊監察譯│
│    │            │                    │              │  文。        │
├──┼──────┼──────────┼───────┼───────┤
│7   │96年10月13日│不詳姓名、年籍之人以│不詳。        │1.被告之自白( │
│    │15時7 分    │其持用之0000000000號│              │  97年3 月7日 │
│    │            │行動電話撥打被告黃友│              │  之訊問筆錄) │
│    │            │明0000000000號行動電│              │  。          │
│    │            │話，向被告購買3,500 │              │2.行動電話號碼│
│    │            │元之安非他命，並完成│              │  0000000000號│
│    │            │交易。              │              │  96年10月13日│
│    │            │                    │              │  15時7 分之通│
│    │            │                    │              │  訊監察譯文。│
├──┼──────┼──────────┼───────┼───────┤
│8   │96年10月14日│不詳姓名、年籍之人以│購毒者位於雲林│1.被告自白 (97│
│    │11時47分許  │其持用0000000000號電│縣崙背鄉水尾村│  年3 月7 日訊│
│    │            │話撥打被告0000000000│之住處。      │  問筆錄)。   │
│    │            │號行動電話，向被告購│              │2.行動電話號碼│
│    │            │買2,000 元安非他命，│              │  0000000000號│
│    │            │並完成交易。        │              │  於96年10月14│
│    │            │                    │              │  日11時47分許│
│    │            │                    │              │  之通訊監察譯│
│    │            │                    │              │  文。        │
├──┼──────┼──────────┼───────┼───────┤
│9   │96年10月14日│不詳姓名、年籍之人以│雲林縣虎尾鎮虎│1.被告自白 (97│
│    │12時7 分許  │其持用0000000000號電│尾科技大學學生│  年3 月7 日訊│
│    │            │話撥打被告0000000000│宿舍附近。    │  問筆錄)。   │
│    │            │號行動電話，向被告購│              │2.行動電話號碼│
│    │            │買1,000 元安非他命，│              │  0000000000號│
│    │            │並完成交易。        │              │  於96年10月14│
│    │            │                    │              │  日12時7 分之│
│    │            │                    │              │  通訊監察譯文│
│    │            │                    │              │  。          │
├──┼──────┼──────────┼───────┼───────┤
│10  │96年10月14日│不詳姓名、年籍之人以│雲林縣虎尾鎮東│1.被告自白 (97│
│    │13時46分、14│其持用0000000000號電│屯里大屯某全家│  年3 月7日 訊│
│    │時18分      │話撥打被告0000000000│便利商店附近鐵│  問筆錄)。   │
│    │            │號行動電話，向被告購│工廠。        │2.行動電話號碼│
│    │            │買1,000 元安非他命，│              │  0000000000號│
│    │            │並完成交易。        │              │  於96年10 月 │
│    │            │                    │              │  14日13時46分│
│    │            │                    │              │  、14時18分之│
│    │            │                    │              │  通訊監察譯文│
├──┼──────┼──────────┼───────┼───────┤
│11  │96年10月15日│不詳姓名、年籍之人以│雲林縣虎尾鎮某│1.被告自白 (97│
│    │17時8分、17 │其持用0000000000號電│處。          │  年3 月7日 訊│
│    │時30分許    │話撥打被告0000000000│              │  問筆錄)。   │
│    │            │號行動電話，向被告購│              │2.行動電話號碼│
│    │            │買1,000 元安非他命，│              │  0000000000號│
│    │            │並完成交易。        │              │  於96年10月15│
│    │            │                    │              │  日17時8 分、│
│    │            │                    │              │  17時30分之通│
│    │            │                    │              │  訊監察譯文  │
├──┼──────┼──────────┼───────┼───────┤
│12  │96年10月15日│不詳姓名、年籍之人以│雲林縣虎尾鎮東│1.被告自白 (97│
│    │20時55分    │其持用0000000000號電│屯里大屯某全家│  年3 月7 日訊│
│    │            │話撥打被告0000000000│便利商店。    │  問筆錄)。   │
│    │            │號行動電話，向被告購│              │2.行動電話號碼│
│    │            │買1,000 元安非他命，│              │  0000000000號│
│    │            │並完成交易。        │              │  96年10月15日│
│    │            │                    │              │  20時55分之通│
│    │            │                    │              │  訊監察譯文。│
│    │            │                    │              │              │
├──┼──────┼──────────┼───────┼───────┤
│13  │96年10月16日│不詳姓名、年籍之人以│雲林縣虎尾鎮雅│1.被告自白 (97│
│    │8 時45分、9 │其持用0000000000號電│虎電子遊藝場。│  年3 月7 日訊│
│    │時20分      │話撥打被告0000000000│              │  問筆錄)。   │
│    │            │號行動電話，向被告購│              │2.行動電話號碼│
│    │            │買1000元安非他命，並│              │  0000000000號│
│    │            │完成交易。          │              │  96年10月16日│
│    │            │                    │              │  8 時45分、9 │
│    │            │                    │              │  時20分之通訊│
│    │            │                    │              │  監察譯文。  │
│    │            │                    │              │              │
├──┼──────┼──────────┼───────┼───────┤
│14  │96年10月16日│不詳姓名、年籍之人以│雲林縣土庫鎮東│1.被告自白 (97│
│    │15時25分、16│其持用0000000000號電│西快速道路下方│  年3 月7 日訊│
│    │時9 分      │話撥打被告0000000000│。            │  問筆錄)。   │
│    │            │號行動電話，向被告購│              │2.行動電話號碼│
│    │            │買2,000 元安非他命，│              │  0000000000號│
│    │            │並完成交易。        │              │  96年10月16日│
│    │            │                    │              │  15時25分、16│
│    │            │                    │              │  時9 分之通訊│
│    │            │                    │              │  監察譯文。  │
│    │            │                    │              │              │
├──┼──────┼──────────┼───────┼───────┤
│15  │96年10月16日│不詳姓名、年籍之人以│雲林縣虎尾鎮圓│1.被告自白 (97│
│    │18時5 分、18│其持用0000000000號電│環。          │  年3 月7 日訊│
│    │時30分      │話撥打被告0000000000│              │  問筆錄)。   │
│    │            │號行動電話，向被告購│              │2.行動電話號碼│
│    │            │買1,000 元安非他命，│              │  0000000000號│
│    │            │並完成交易。        │              │  96年10月16日│
│    │            │                    │              │  18時5 分、18│
│    │            │                    │              │  時30分之通訊│
│    │            │                    │              │  監察譯文。  │
│    │            │                    │              │              │
├──┼──────┼──────────┼───────┼───────┤
│16  │96年10月16日│不詳姓名、年籍之人撥│雲林縣虎尾鎮東│1.被告自白 (97│
│    │19時21分    │打被告0000000000號行│屯里大屯某全家│  年3 月7 日訊│
│    │            │動電話，向被告購買  │便利商店。    │  問筆錄)。   │
│    │            │1,000 元安非他命，並│              │2.行動電話號碼│
│    │            │完成交易。          │              │  0000000000號│
│    │            │                    │              │  96年10月16日│
│    │            │                    │              │  19時21分之通│
│    │            │                    │              │  訊監察譯文。│
│    │            │                    │              │              │
├──┼──────┼──────────┼───────┼───────┤
│17  │96年10月16日│不詳姓名、年籍之人以│不詳。        │1.被告自白 (97│
│    │20時56分、21│其持用0000000000號電│              │  年3 月7 日訊│
│    │時32分      │話撥打被告0000000000│              │  問筆錄)。   │
│    │            │號行動電話，向被告購│              │2.行動電話號碼│
│    │            │買2,000 元安非他命，│              │  0000000000號│
│    │            │並完成交易。        │              │  96年10月16日│
│    │            │                    │              │  20時56分、21│
│    │            │                    │              │  時32分之通訊│
│    │            │                    │              │  監察譯文。  │
│    │            │                    │              │              │
├──┼──────┼──────────┼───────┼───────┤
│18  │96年10月16日│不詳姓名、年籍之人以│雲林縣虎尾鎮中│1.被告自白 (97│
│    │21時13分、21│其持用0000000000號電│正路變色龍電子│  年3 月7 日  │
│    │時33分、22時│話撥打被告0000000000│遊藝場。      │  訊問筆錄)。 │
│    │5 分許      │號行動電話，向被告購│              │2.行動電話號碼│
│    │            │買2,000 元安非他命，│              │  0000000000號│
│    │            │被告交付2,000 元安非│              │  96年10月16日│
│    │            │他命後，購毒者僅交付│              │  21時13分、21│
│    │            │1,000 元給被告，後經│              │  時33分、22時│
│    │            │被告詢問，購毒者即再│              │  5 分之通訊監│
│    │            │加購半錢之一半安非他│              │  察譯文。    │
│    │            │命(即41)，被告再持41│              │              │
│    │            │之安非他命給購毒者，│              │              │
│    │            │並再向購毒者收取4,00│              │              │
│    │            │0 元，均完成交易。  │              │              │
├──┼──────┼──────────┼───────┼───────┤
│19  │96年10月17日│不詳姓名、年籍之人以│不詳。        │1.被告自白 (97│
│    │23時12分    │其持用0000000000號電│              │  年3 月7 日訊│
│    │            │話撥打被告0000000000│              │  問筆錄)。   │
│    │            │號行動電話，向被告購│              │2.行動電話號碼│
│    │            │買3,000 元安非他命，│              │  0000000000號│
│    │            │並完成交易。        │              │  96年10月17日│
│    │            │                    │              │  23時12分之通│
│    │            │                    │              │  訊監察譯文。│
├──┼──────┼──────────┼───────┼───────┤
│20  │96年10月18日│不詳姓名、年籍之人以│雲林縣虎尾鎮中│1.被告自白 (97│
│    │9 時56分    │其持用0000000000號電│正路變色龍電子│  年3 月7 日訊│
│    │            │話撥打被告0000000000│遊藝場。      │  問筆錄)。   │
│    │            │號行動電話，向被告購│              │2.行動電話號碼│
│    │            │買1,000 元安非他命，│              │  0000000000號│
│    │            │並完成交易。        │              │  96年10月17日│
│    │            │                    │              │  23時12分之通│
│    │            │                    │              │  訊監察譯文。│
├──┼──────┼──────────┼───────┼───────┤
│21  │96年10月18日│不詳姓名、年籍之人以│雲林縣虎尾鎮中│1.被告自白 (97│
│    │15時44分    │其持用0000000000號電│正路變色龍電子│  年3 月7 日訊│
│    │            │話撥打被告0000000000│遊藝場。      │  問筆錄)。   │
│    │            │號行動電話，以3,500 │              │2.行動電話號碼│
│    │            │元之代價向被告購買41│              │  0000000000號│
│    │            │安非他命，並完成交易│              │  96年10月18日│
│    │            │。                  │              │  15時44分之通│
│    │            │                    │              │  訊監察譯文。│
├──┼──────┼──────────┼───────┼───────┤
│22  │96年10月19日│不詳姓名、年籍之人以│雲林縣西螺鎮吳│1.被告自白 (97│
│    │0 時12分    │其持用0000000000號電│厝。          │  年3 月7 日訊│
│    │            │話撥打被告0000000000│              │  問筆錄)。   │
│    │            │號行動電話，向被告購│              │2.行動電話號碼│
│    │            │買2,000 元安非他命，│              │  0000000000號│
│    │            │並完成交易。        │              │  96年10月19日│
│    │            │                    │              │  0 時12分之通│
│    │            │                    │              │  訊監察譯文。│
├──┼──────┼──────────┼───────┼───────┤
│23  │96年10月19日│不詳姓名、年籍之人以│雲林縣虎尾鎮鑽│1.被告自白 (97│
│    │16時14分    │其持用0000000000號電│石遊藝場。    │  年3 月7 日訊│
│    │            │話撥打被告0000000000│              │  問筆錄)。   │
│    │            │號行動電話，以3,000 │              │2.行動電話號碼│
│    │            │元之代價向被告購買41│              │  0000000000號│
│    │            │安非他命，並完成交易│              │  96年10月19日│
│    │            │。                  │              │  16時14分之通│
│    │            │                    │              │  訊監察譯文。│
├──┼──────┼──────────┼───────┼───────┤
│24  │96年10月20日│不詳姓名、年籍之人以│雲林縣虎尾鎮五│1.被告自白 (97│
│    │14時33分、14│其持用000000000號電 │福園餐廳對面統│  年3 月7 日訊│
│    │時35分      │話撥打被告0000000000│一超商。      │  問筆錄)。   │
│    │            │號行動電話，向被告購│              │2.行動電話號碼│
│    │            │買3,000 元安非他命，│              │  0000000000號│
│    │            │並完成交易。        │              │  96年10月20日│
│    │            │                    │              │  14時33分、14│
│    │            │                    │              │  時35分之通訊│
│    │            │                    │              │  監察譯文。  │
├──┼──────┼──────────┼───────┼───────┤
│25  │96年10月21日│不詳姓名、年籍之人以│購毒者開設之理│1.被告自白 (97│
│    │10時5分     │其持用000000000號電 │髮廳內。      │  年3 月7 日訊│
│    │            │話撥打被告0000000000│              │  問筆錄)。   │
│    │            │號行動電話，向被告購│              │2.行動電話號碼│
│    │            │買1,000 安非他命，並│              │  0000000000號│
│    │            │完成交易。          │              │  96年10月21日│
│    │            │                    │              │  10時5 分之通│
│    │            │                    │              │  訊監察譯文。│
├──┼──────┼──────────┼───────┼───────┤
│26  │96年10月21日│不詳姓名、年籍之人以│不詳。        │1.被告自白 (97│
│    │15時33分    │其持用0000000000號電│              │  年3 月7 日訊│
│    │            │話撥打被告0000000000│              │  問筆錄)。   │
│    │            │號行動電話，向被告購│              │2.行動電話號碼│
│    │            │買4,000 安非他命，並│              │  0000000000號│
│    │            │完成交易。          │              │  96年10月21日│
│    │            │                    │              │  15時33分之通│
│    │            │                    │              │  訊監察譯文。│
├──┼──────┼──────────┼───────┼───────┤
│27  │96年10月23日│不詳姓名、年籍之人以│不詳。        │1.被告自白 (97│
│    │9 時16分    │其持用0000000000號電│              │  年3 月7 日訊│
│    │            │話撥打被告0000000000│              │  問筆錄)。   │
│    │            │號行動電話，向被告購│              │2.行動電話號碼│
│    │            │買2,500 元安非他命，│              │  0000000000號│
│    │            │並完成交易。        │              │  96年10月23日│
│    │            │                    │              │  9 時16分之通│
│    │            │                    │              │  訊監察譯文。│
├──┼──────┼──────────┼───────┼───────┤
│28  │96年10月29日│不詳姓名、年籍之人以│雲林縣虎尾鎮三│1.被告自白 (97│
│    │13時6 分    │其持用0000000000號電│和路。        │  年3 月7 日訊│
│    │            │話撥打被告0000000000│              │  問筆錄)。   │
│    │            │號行動電話，向被告購│              │2.行動電話號碼│
│    │            │買1,000 元安非他命，│              │  0000000000號│
│    │            │並完成交易。        │              │  96年10月29日│
│    │            │                    │              │  13時6 分之通│
│    │            │                    │              │  訊監察譯文。│
├──┼──────┼──────────┼───────┼───────┤
│29  │96年10月29日│不詳姓名、年籍之人以│雲林縣西螺鎮某│1.被告自白 (97│
│    │13時21分    │其持用0000000000號電│超商          │  年3 月7 日訊│
│    │            │話撥打被告0000000000│              │  問筆錄)。   │
│    │            │號行動電話，以3,500 │              │2.行動電話號碼│
│    │            │元之代價向被告購買41│              │  0000000000號│
│    │            │之安非他命，並完成交│              │  96年10月29日│
│    │            │易。                │              │  13時6 分之通│
│    │            │                    │              │  訊監察譯文。│
├──┼──────┼──────────┼───────┼───────┤
│30  │96年10月29日│不詳姓名、年籍之人以│不詳。        │1.被告自白 (97│
│    │13時57分    │其持用0000000000號電│              │  年3 月7 日訊│
│    │            │話撥打被告0000000000│              │  問筆錄)。   │
│    │            │號行動電話，以3,500 │              │2.行動電話號碼│
│    │            │元之代價向被告購買41│              │  0000000000號│
│    │            │之安非他命，並完成交│              │  96年10月29日│
│    │            │易。                │              │  13時57分之通│
│    │            │                    │              │  訊監察譯文。│
├──┼──────┼──────────┼───────┼───────┤
│31  │96年10月29日│不詳姓名、年籍之人以│不詳。        │1.被告自白 (97│
│    │17時21分    │其持用0000000000號電│              │  年3 月7 日訊│
│    │            │話撥打被告0000000000│              │  問筆錄)。   │
│    │            │號行動電話，以3,500 │              │2.行動電話號碼│
│    │            │元之代價向被告購買41│              │  0000000000號│
│    │            │之安非他命，並完成交│              │  96年10月29日│
│    │            │易。                │              │  17時21分之通│
│    │            │                    │              │  訊監察譯文。│
├──┼──────┼──────────┼───────┼───────┤
│32  │96年10月30日│不詳姓名、年籍之人以│不詳。        │1.被告自白 (97│
│    │13時6 分    │其持用0000000000號電│              │  年3 月7 日訊│
│    │            │話撥打被告0000000000│              │  問筆錄)。   │
│    │            │號行動電話，向被告購│              │2.行動電話號碼│
│    │            │買1,000 安非他命，並│              │  0000000000號│
│    │            │完成交易。          │              │  96年10月30日│
│    │            │                    │              │  13時6 分之通│
│    │            │                    │              │  訊監察譯文。│
├──┼──────┼──────────┼───────┼───────┤
│33  │96年10月30日│不詳姓名、年籍之人以│雲林縣土庫鎮馬│1.被告自白 (97│
│    │17時59分    │其持用0000000000號電│光厝。        │  年3 月7 日訊│
│    │            │話撥打被告0000000000│              │  問筆錄)。   │
│    │            │號行動電話，向被告購│              │2.行動電話號碼│
│    │            │買1,000 安非他命，並│              │  0000000000號│
│    │            │完成交易。          │              │  96年10月30日│
│    │            │                    │              │  17時59分之通│
│    │            │                    │              │  訊監察譯文。│
├──┼──────┼──────────┼───────┼───────┤
│34  │96年11月1 日│不詳姓名、年籍之人以│不詳          │1.被告自白 (97│
│    │13時53分    │其持用0000000000號電│              │  年3 月7 日訊│
│    │            │話撥打被告0000000000│              │  問筆錄)。   │
│    │            │號行動電話，向被告購│              │2.行動電話號碼│
│    │            │買2,000 安非他命，並│              │  0000000000號│
│    │            │完成交易。          │              │  96年11月1 日│
│    │            │                    │              │  13時53分之通│
│    │            │                    │              │  訊監察譯文。│
└──┴──────┴──────────┴───────┴───────┘
附表柒：
┌─┬────┬───────┬───────┬───────────────┬──────────┐
│編│時    間│監  聽  號  碼│電  話  號  碼│通  訊  監  察  譯  文  內  容│備                考│
│號│        │ （對象：A）  │ （對象：B）  │                              │                    │
├─┼────┼───────┼───────┼───────────────┼──────────┤
│1 │96年10月│ 0000000000   │ 0000000000   │B：你在那                     │(一)對應附表陸編號1 之│
│  │12日17時│  （男）      │              │A：西螺                       │  事實。            │
│  │16分許  │              │              │B：會過來嗎                   │(二)通訊監察譯文內容出│
│  │        │              │              │A：不會，怎樣                 │  處：北警分偵字第09│
│  │        │              │              │B：要拿                       │  00000000號卷第111 │
│  │        │              │              │A：多少                       │  頁。97年度偵字第10│
│  │        │              │              │B：1錢，1000呢                │  39號卷第49頁背面。│
│  │        │              │              │A：好啦                       │                    │
│  │        │              │              │B：在哪等                     │                    │
│  │        │              │              │A：吳厝                       │                    │
├─┼────┼───────┼───────┼───────────────┼──────────┤
│2 │96年10月│ 0000000000   │ 0000000000   │A：怎樣，講阿                 │(一)對應附表陸編號2 之│
│  │12日21時│  （男）      │              │B：1張                        │  事實。            │
│  │40分    │              │              │A：你要從大屯仔過來喔         │(二)通訊監察譯文內容出│
│  │        │              │              │B：我騎機車而已呢             │  處：北警分偵字第09│
│  │        │              │              │A：不然從雅虎來               │  00000000號卷第113 │
│  │        │              │              │B：雅虎！好                   │  頁。97年度偵字第10│
│  │        │              │              │                              │  39號卷第50頁背面。│
├─┼────┼───────┼───────┼───────────────┼──────────┤
│3 │96年10月│ 0000000000   │ 0000000000   │B：不好意思，你現在在忙嗎     │(一)起訴書附表及偵訊筆│
│  │12日22時│  （男）      │              │A：ㄟ                         │  錄皆誤載為10月16日│
│  │50分    │              │              │B：在哪裡                     │  。                │
│  │        │              │              │A：虎尾街上                   │(二)對應附表陸編號3 之│
│  │        │              │              │B：有方便嗎？                 │  事實。            │
│  │        │              │              │A：要去跟人家拿               │(三)通訊監察譯文內容出│
│  │        │              │              │B：現在有方便嗎               │  處：北警分偵字第09│
│  │        │              │              │A：看你                       │  00000000號卷第111 │
│  │        │              │              │B：2000，我很方便，我可以過去 │  頁。97年度偵字第10│
│  │        │              │              │   找你，你有沒有             │  39號卷第50頁背面。│
│  │        │              │              │A：全家啦                     │                    │
│  │        │              │              │B：現在嗎                     │                    │
│  │        │              │              │A：對                         │                    │
├─┼────┼───────┼───────┼───────────────┼──────────┤
│4 │96年10月│ 0000000000   │ 00-0000000   │B：兄仔你在哪                 │(一)對應附表陸編號4 之│
│  │12日23時│  （男）      │（公共電話）  │A：家裡                       │事實。              │
│  │53分    │              │              │B：我出來虎尾要去找你而已，那 │(二)通訊監察譯文內容出│
│  │        │              │              │   不就從家裡去               │  處：北警分偵字第09│
│  │        │              │              │A：說阿                       │  00000000號卷第113 │
│  │        │              │              │B：半個，那個差的，我吃了就說3│  至114頁。97年度偵 │
│  │        │              │              │   天，還剩呢                 │  字第1039號卷第50頁│
│  │        │              │              │A：你現在要半個               │  背面至第51頁。    │
│  │        │              │              │B：我就去籌了6000元而已       │                    │
│  │        │              │              │A：那你欠的呢                 │                    │
│  │        │              │              │B：先讓我按一下               │                    │
│  │        │              │              │A：東西我分開了               │                    │
│  │        │              │              │B：那不就0.2、0.9             │                    │
│  │        │              │              │A：我已經分開了現在1個、半個沒│                    │
│  │        │              │              │   人要出，人家都出1000、2000 │                    │
│  │        │              │              │   的，我要出半個給你算不錯了 │                    │
│  │        │              │              │B：在門口嗎                   │                    │
│  │        │              │              │A：對                         │                    │
├─┼────┼───────┼───────┼───────────────┼──────────┤
│5 │96年10月│ 0000000000   │0000000000    │B：甘有                       │(一)對應附表陸編號5 之│
│  │13日0時2│  （男）      │              │A：有                         │  事實。            │
│  │3分     │              │              │B：41                         │(二)通訊監察譯文內容出│
│  │        │              │              │A：41，3500                   │  處：北警分偵字第09│
│  │        │              │              │B：3000啦500讓我欠            │  00000000號卷第114 │
│  │        │              │              │A：500讓你欠啦                │  頁。97年度偵字第10│
│  │        │              │              │B：幫我搞個那個來             │  39號卷第51頁。    │
│  │        │              │              │A：沒法度                     │                    │
│  │        │              │              │B：叫人弄一下，拜託一下       │                    │
│  │        │              │              │A：好                         │                    │
├─┼────┼───────┼───────┼───────────────┼──────────┤
│6 │96年10月│ 0000000000   │0000000000    │B：兄仔，我籌到錢了           │(一)對應附表陸編號6 之│
│  │13日5時5│  （男）      │              │A：我們有一定要那個           │  事實。            │
│  │7分     │              │              │B：你有欠手機嗎？我便宜給你（ │(二)通訊監察譯文內容出│
│  │        │              │              │   略聊天）                   │  處：北警分偵字第09│
│  │        │              │              │A：我化妝品剩41而已           │  00000000號卷第114 │
│  │        │              │              │B：你跟我說半，現在剩41       │  頁。97年度偵字第10│
│  │        │              │              │A：我半昨天要留給你，後來人家 │  39號卷第51頁。    │
│  │        │              │              │   又來拿41                   │                    │
│  │        │              │              │B：41留給我，石頭（安非他命） │                    │
│  │        │              │              │   呢                         │                    │
│  │        │              │              │A：石頭我就要再問             │                    │
│  │        │              │              │A：那時石頭我拿半兩，就一直叫 │                    │
│  │        │              │              │   你，到現在都沒有了         │                    │
│  │        │              │              │B：完全都沒有了               │                    │
│  │        │              │              │A：我剩不到半錢，都搶現金     │                    │
│  │        │              │              │B：我過去跟你拿41，41多少     │                    │
│  │        │              │              │A：41就5                      │                    │
│  │        │              │              │B：好                         │                    │
├─┼────┼───────┼───────┼───────────────┼──────────┤
│7 │96年10月│ 0000000000   │ 0000000000   │B：你拿35過來給我             │(一)對應附表陸編號7 之│
│  │13日15時│   （男）     │              │A：怎樣                       │  事實。            │
│  │7分     │              │              │B：35                         │(二)通訊監察譯文內容出│
│  │        │              │              │A：好啦！從那去               │  處：北警分偵字第09│
│  │        │              │              │B：我家（略聊天）             │  00000000號卷第114 │
│  │        │              │              │A：好！我過去                 │  至115頁。97年度偵 │
│  │        │              │              │                              │  字第1039號卷第51頁│
│  │        │              │              │                              │  至51頁背面。      │
│  │        │              │              │                              │                    │
│  │        │              │              │                              │                    │
├─┼────┼───────┼───────┼───────────────┼──────────┤
│8 │96年10月│ 0000000000   │ 0000000000   │B：在那                       │(一)對應附表陸編號8 之│
│  │14日11時│   （男）     │              │A：幹嘛                       │  事實。            │
│  │47分許  │              │              │B：還有幹嘛                   │(二)通訊監察譯文內容出│
│  │        │              │              │A：要弄多少                   │  處：北警分偵字第09│
│  │        │              │              │B：2勒                        │  00000000號卷第117 │
│  │        │              │              │A：從家裡過來                 │  頁。97年度偵字第10│
│  │        │              │              │B：我要先過去二崙，等一下直接 │  39號卷第52頁背面。│
│  │        │              │              │   過去家裡喔                 │                    │
│  │        │              │              │A：到家再打給我               │                    │
│  │        │              │              │B：好                         │                    │
├─┼────┼───────┼───────┼───────────────┼──────────┤
│9 │96年10月│ 0000000000   │ 0000000000   │B：我「鳳梨」啦！虎尾，你甘「 │(一)起訴書附表電話誤載│
│  │14日12時│   （男）     │              │   友明」                     │  為0000000000      │
│  │7分許   │              │              │A：你那找                     │(二)對應附表陸編號9 之│
│  │        │              │              │B：「豆花」朋友               │  事實。            │
│  │        │              │              │A：「俊源」他姐夫喔           │(三)通訊監察譯文內容出│
│  │        │              │              │B：對                         │  處：北警分偵字第09│
│  │        │              │              │A：怎樣                       │  00000000號卷第117 │
│  │        │              │              │B：粗的出1，方便嗎            │  頁。97年度偵字第10│
│  │        │              │              │A：1000喔！你在那             │  39號卷第52頁背面。│
│  │        │              │              │B：燦坤                       │                    │
│  │        │              │              │A：你在那等我                 │                    │
│  │        │              │              │B：好，不然江山宿舍           │                    │
│  │        │              │              │A：好                         │                    │
├─┼────┼───────┼───────┼───────────────┼──────────┤
│10│96年10月│ 0000000000   │ 0000000000   │B：兄仔跟你拿1張，要到那      │(一)對應附表陸編號10之│
│  │14日13時│   （男）     │              │A：我現在在雅虎啦             │  事實。            │
│  │46分、14│              │              │B：我到打給你                 │(二)通訊監察譯文內容出│
│  │時18分  │              │              │A：等一下啦！我還要回去拿     │  處：北警分偵字第09│
│  │        │              │              │B：不然你再打給我             │  00000000號卷第118 │
│  │        │              │              │A：好                         │  頁。97年度偵字第10│
│  │        ├───────┼───────┼───────────────┤  39號卷第53頁。    │
│  │        │ 0000000000   │0000000000    │A：我現在到全家馬上回頭       │                    │
│  │        │   （男）     │              │B：鐵工廠那裡                 │                    │
│  │        │              │              │A：對                         │                    │
│  │        │              │              │B：好                         │                    │
├─┼────┼───────┼───────┼───────────────┼──────────┤
│11│96年10月│ 0000000000   │0000000000    │B：友明喔！有在我們這邊嗎     │(一)對應附表陸編號11之│
│  │15日17時│   （男）     │              │A：沒有在鄉下                 │  事實。            │
│  │8分、17 │              │              │B：要過來嗎？                 │(二)通訊監察譯文內容出│
│  │時30分許│              │              │A：但是不大理想               │  處：北警分偵字第09│
│  │        │              │              │B：不理想，會行嗎？有味沒     │  00000000號卷第120 │
│  │        │              │              │A：行一定會行，沒味（略聊天） │  頁。97年度偵字第10│
│  │        │              │              │B：你先拿1000過來             │  39號卷第54頁。    │
│  │        │              │              │A：好                         │                    │
│  │        ├───────┼───────┼───────────────┤                    │
│  │        │ 0000000000   │ 0000000000   │A：喂！到了                   │                    │
│  │        │   （男）     │              │B：好                         │                    │
├─┼────┼───────┼───────┼───────────────┼──────────┤
│12│96年10月│  0000000000  │0000000000    │B：你在那，在家喔！你那裡有沒 │(一)正確時間應為96/10 │
│  │15日20時│   （男）     │              │   有1000的東西               │   /15 20：55（見彰 │
│  │55分    │              │              │A：有                         │  化縣警察局北斗分局│
│  │        │              │              │B：還是我過去拿               │  分局北警分偵字第09│
│  │        │              │              │A：大屯仔「全家」             │  00000000號卷第121 │
│  │        │              │              │B：好，我等一下過去           │  頁）              │
│  │        │              │              │                              │(二)對應附表陸編號12之│
│  │        │              │              │                              │  事實。            │
│  │        │              │              │                              │(三)通訊監察譯文內容出│
│  │        │              │              │                              │  處：北警分偵字第09│
│  │        │              │              │                              │  00000000號卷第121 │
│  │        │              │              │                              │  頁。97年度偵字第10│
│  │        │              │              │                              │  39號卷第54頁背面。│
├─┼────┼───────┼───────┼───────────────┼──────────┤
│13│96年10月│  0000000000  │0000000000    │B：你在那，有要出來嗎         │(一)對應附表陸編號13之│
│  │16日8時4│   （男）     │              │A：怎樣                       │  事實。            │
│  │5分、9時│              │              │B：多久                       │(二)通訊監察譯文內容出│
│  │20分    │              │              │A：講看要幹什麼               │  處：北警分偵字第09│
│  │        │              │              │B：1啦                        │  00000000號卷第122 │
│  │        │              │              │A：我出去再打給你             │  頁。97年度偵字第10│
│  │        ├───────┼───────┼───────────────┤  39號卷第55頁。    │
│  │        │  0000000000  │0000000000    │A：你在路口等我               │                    │
│  │        │   （男）     │              │B：好                         │                    │
├─┼────┼───────┼───────┼───────────────┼──────────┤
│14│96年10月│  0000000000  │0000000000    │B：你昨天打給我               │(一)對應附表陸編號14之│
│  │16日15時│   （男）     │              │A：有阿，怎樣                 │  事實。            │
│  │25分、16│              │              │B：我跟你講我身上現金沒納麼多 │(二)通訊監察譯文內容出│
│  │時9分   │              │              │   1張5000元客票給你好嗎？    │  處：北警分偵字第09│
│  │        │              │              │A：我趕用現金，沒關係你有多少 │  00000000號卷第122 │
│  │        │              │              │   拿多少                     │  至123頁。97年度偵 │
│  │        │              │              │B：不然你處理1個給我，我客票50│  字第1039號卷第55頁│
│  │        │              │              │   00現金2000啦               │  至55頁背面。      │
│  │        │              │              │A：好啦                       │                    │
│  │        ├───────┼───────┼───────────────┤                    │
│  │        │  0000000000  │0000000000    │B：我要下東西向了             │                    │
│  │        │   （男）     │              │A：好                         │                    │
│  │        │              │              │B：我在東西向下面等你         │                    │
├─┼────┼───────┼───────┼───────────────┼──────────┤
│15│96年10月│  0000000000  │0000000000    │B：我作工作回來了             │(一)對應附表陸編號15之│
│  │16日18時│   （男）     │              │A：你過來虎尾，你怎樣         │  事實。            │
│  │5分、18 │              │              │B：虎尾圓環，1000啦           │(二)通訊監察譯文內容出│
│  │時30分  │              │              │A：不多拿一點，拿那個1000，現 │  處：北警分偵字第09│
│  │        │              │              │   在是很貴                   │  00000000號卷第123 │
│  │        │              │              │B：有，我就盡量拿             │  頁。97年度偵字第10│
│  │        │              │              │A：好                         │  39號卷第55頁背面。│
│  │        ├───────┼───────┼───────────────┤                    │
│  │        │ 0000000000   │0000000000    │B：我到了                     │                    │
│  │        │    （男）    │              │A：我馬上到                   │                    │
│  │        │              │              │B：好                         │                    │
├─┼────┼───────┼───────┼───────────────┼──────────┤
│16│96年10月│ 0000000000   │ 00-0000000   │B：我拿1000啦                 │(一)對應附表陸編號16之│
│  │16日19時│   （男）     │（公用電話）  │A：在那等我                   │  事實。            │
│  │21分    │              │              │B：都可以，看我過去找你或你過 │(二)通訊監察譯文內容出│
│  │        │              │              │   來找我                     │  處：北警分偵字第09│
│  │        │              │              │A：大屯仔                     │  00000000號卷第123 │
│  │        │              │              │B：全家嗎                     │  頁。97年度偵字第10│
│  │        │              │              │A：對                         │  39號卷第55頁背面。│
│  │        │              │              │                              │                    │
│  │        │              │              │                              │                    │
├─┼────┼───────┼───────┼───────────────┼──────────┤
│17│96年10月│ 0000000000   │0000000000    │A：現在怎樣                   │(一)對應附表陸編號17之│
│  │16日20時│   （男）     │              │B：目前還沒回我消息           │  事實。            │
│  │20分、20│              │              │A：你要1個喔                  │(二)通訊監察譯文內容出│
│  │時56分、│              │              │B：對我1個，他湊一湊          │  處：北警分偵字第09│
│  │21時32分│              │              │A：你就拿你1個                │  00000000號卷第124 │
│  │        │              │              │B：我就湊他的1個，等一下啦    │  頁。97年度偵字第10│
│  │        ├───────┼───────┼───────────────┤  39號卷第56頁。    │
│  │        │ 0000000000   │              │B：鬥陣2小啦                  │                    │
│  │        │   （男）     │0000000000    │A：好                         │                    │
│  │        │              │              │B：東西如何，贊               │                    │
│  │        │              │              │A：藥力強                     │                    │
│  │        │              │              │B：2啦！量你弄漂亮一點        │                    │
│  │        │              │              │A：在哪裡等                   │                    │
│  │        │              │              │B：我現在出發                 │                    │
│  │        │              │              │A：等一下啦！我還要去拿       │                    │
│  │        │              │              │B：我9點半出門                │                    │
│  │        ├───────┼───────┼───────────────┤                    │
│  │        │ 0000000000   │0000000000    │A：你到那了                   │                    │
│  │        │   （男）     │              │B：加油站                     │                    │
│  │        │              │              │A：你等我一下，10分鐘         │                    │
│  │        │              │              │B：10分鐘                     │                    │
├─┼────┼───────┼───────┼───────────────┼──────────┤
│18│96年10月│ 0000000000   │ 0000000000   │A：怎樣你講我要準備，要帶出去 │(一)對應附表陸編號18之│
│  │16日21時│   （男）     │              │B：1半多少                    │  事實。            │
│  │13分、21│              │              │A：一樣，我沒那麼多，不要拿那 │(二)通訊監察譯文內容出│
│  │時33分、│              │              │   麼多啦！我划不來           │  處：北警分偵字第09│
│  │22時5分 │              │              │B：東西一樣嗎                 │  00000000號卷第124 │
│  │、22時34│              │              │A：沒有，不一樣這次是好的     │  至125頁。97年度偵 │
│  │分      │              │              │B：不然先拿2000               │  字第1039號卷第56至│
│  │        │              │              │A：我出去打給你，約15分       │  56頁背面。        │
│  │        │              │              │                              │                    │
│  │        │              │              │                              │                    │
│  │        ├───────┼───────┼───────────────┤                    │
│  │        │ 0000000000   │ 0000000000   │A：你拿1張給我而已            │                    │
│  │        │   （男）     │              │B：對阿！我跟你拿1張阿        │                    │
│  │        │              │              │A：那個2000呢？我拿2000給你， │                    │
│  │        │              │              │   你拿1000給我               │                    │
│  │        │              │              │B：沒關係給（改）天補你，不然 │                    │
│  │        │              │              │   拿（那）個好嗎？半個多少   │                    │
│  │        │              │              │A：半個6000                   │                    │
│  │        │              │              │B：你有帶出來嗎               │                    │
│  │        │              │              │A：我用一用打給你             │                    │
│  │        │              │              │B：那我這個不要給你動         │                    │
│  │        │              │              │A：我等一下打給你             │                    │
│  │        ├───────┼───────┼───────────────┤                    │
│  │        │ 0000000000   │ 0000000000   │B：友明喔！半個好啦，東西一樣 │                    │
│  │        │   （男）     │              │  嗎                          │                    │
│  │        │              │              │A：沒有啦                     │                    │
│  │        │              │              │B：那不好，沒那個喔！         │                    │
│  │        │              │              │A：沒有了，現在這個41多一點， │                    │
│  │        │              │              │   我算41給你                 │                    │
│  │        │              │              │B：去那裡拿                   │                    │
│  │        │              │              │A：你過來找不到停車位（略聊天 │                    │
│  │        │              │              │   ）那你再拿4000給我         │                    │
│  │        │              │              │B：好                         │                    │
│  │        ├───────┼───────┼───────────────┤                    │
│  │        │ 0000000000   │ 0000000000   │B：我在外面                   │                    │
│  │        │   （男）     │              │A：我就在這邊                 │                    │
│  │        │              │              │B：那裡                       │                    │
│  │        │              │              │A：這裡                       │                    │
├─┼────┼───────┼───────┼───────────────┼──────────┤
│19│96年10月│  0000000000  │ 0000000000   │B：哥ㄚ，你回來沒，這次好康的 │(一)對應附表陸編號19之│
│  │17日23時│    （男）    │              │A：什麼好康的                 │  事實。            │
│  │12分    │              │              │B：你那邊石頭有比較好的嗎     │(二)通訊監察譯文內容出│
│  │        │              │              │A：有阿，有比較好的就沒錢（聊 │  處：北警分偵字第09│
│  │        │              │              │   天）                       │  00000000號卷第126 │
│  │        │              │              │B：兩的多少                   │  頁。97年度偵字第10│
│  │        │              │              │A：不好問，這麼高，要到7萬    │  39號卷第57頁。    │
│  │        │              │              │B：這樣算低，拿先拿3000元板阿 │                    │
│  │        │              │              │   來，現金給你               │                    │
│  │        │              │              │A：我快到了，壞的讓你勘       │                    │
├─┼────┼───────┼───────┼───────────────┼──────────┤
│20│96年10月│ 0000000000   │ 0000000000   │B：我拿1000給你，你拿41給我， │(一)對應附表陸編號20之│
│  │18日9時5│   （男）     │              │   幫忙一次                   │  事實。            │
│  │6分     │              │              │A：沒有啦                     │(二)通訊監察譯文內容出│
│  │        │              │              │B：你不是說好                 │  處：北警分偵字第09│
│  │        │              │              │A：那你現在重量讓我知道，不然 │  00000000號卷第127 │
│  │        │              │              │   我怎麼補                   │  頁。97年度偵字第10│
│  │        │              │              │B：我怎知，不然你1000多一點給 │  39號卷第57頁背面。│
│  │        │              │              │   我，好嗎                   │                    │
│  │        │              │              │A：那你拿多少給我，我在變色龍 │                    │
│  │        │              │              │B：好                         │                    │
├─┼────┼───────┼───────┼───────────────┼──────────┤
│21│96年10月│  0000000000  │ 0000000000   │B：在那                       │(一)對應附表陸編號21之│
│  │18日15時│    （男）    │              │A：變色龍你知道嗎             │  事實。            │
│  │44分    │              │              │B：跟那天的一樣嗎？不一樣的   │(二)通訊監察譯文內容出│
│  │        │              │              │A：對阿！就圓環中正路直直進來 │  處：北警分偵字第09│
│  │        │              │              │   ，你要說多少               │  00000000號卷第127 │
│  │        │              │              │B：好，半                     │  頁。97年度偵字第10│
│  │        │              │              │A：半沒有，41                 │  39號卷第57頁背面。│
│  │        │              │              │B：好41                       │                    │
├─┼────┼───────┼───────┼───────────────┼──────────┤
│22│96年10月│ 0000000000   │ 0000000000   │B：2000                       │(一)對應附表陸編號22之│
│  │19日0時1│   （男）     │              │A：你要從吳厝這邊來           │  事實。            │
│  │2分     │              │              │B：好，快到再打給你           │(二)通訊監察譯文內容出│
│  │        │              │              │                              │  處：北警分偵字第09│
│  │        │              │              │                              │  00000000號卷第128 │
│  │        │              │              │                              │  頁。97年度偵字第10│
│  │        │              │              │                              │  39號卷第58頁。    │
├─┼────┼───────┼───────┼───────────────┼──────────┤
│23│96年10月│  0000000000  │  0000000000  │B：有明喔！昆明啦！你那邊有查 │(一)對應附表陸編號23之│
│  │19日16時│    （男）    │              │   埔嗎？                     │  事實。            │
│  │14分    │              │              │A：有                         │(二)通訊監察譯文內容出│
│  │        │              │              │B：41多少                     │  處：北警分偵字第09│
│  │        │              │              │A：3000                       │  00000000號卷第128 │
│  │        │              │              │B：你在那                     │  頁。97年度偵字第10│
│  │        │              │              │A：要過去西螺                 │  39號卷第58頁。    │
│  │        │              │              │B：不然你拿過來，家裡         │                    │
│  │        │              │              │A：鑽石那邊喔！好             │                    │
├─┼────┼───────┼───────┼───────────────┼──────────┤
│24│96年10月│  0000000000  │ 000-000000   │B：我鹿谷，我開喜美那一個     │(一)對應附表陸編號24之│
│  │20日14時│    （男）    │（公用電話）  │A：怎樣                       │  事實。            │
│  │33分、14│              │              │B：我要2張甘有法度            │(二)通訊監察譯文內容出│
│  │時35分  │              │              │A：現在難，但是東西不好呢     │  處：北警分偵字第09│
│  │        │              │              │B：沒關係，我就是身上沒那麼多 │  00000000號卷第130 │
│  │        │              │              │   ，我要2張就好              │  頁。97年度偵字第10│
│  │        │              │              │A：不然你過來拿，過來虎尾再打 │  39號卷第59頁。    │
│  │        │              │              │   給我                       │                    │
│  │        │              │              │B：不然我等一下打給你         │                    │
│  │        ├───────┼───────┼───────────────┤                    │
│  │        │ 0000000000   │ 000-000000   │B：那樣我過去虎尾，一樣在7-11 │                    │
│  │        │   （男）     │（公用電話）  │   好嗎                       │                    │
│  │        │              │              │A：好                         │                    │
│  │        │              │              │B：到7-11打給你3張喔          │                    │
│  │        │              │              │A：3張是嗎好                  │                    │
├─┼────┼───────┼───────┼───────────────┼──────────┤
│25│96年10月│ 0000000000   │00-0000000    │B：我政宏，你有車過來嗎       │(一)對應附表陸編號25之│
│  │21日10時│   （男）     │              │A：你在那                     │  事實。            │
│  │5分     │              │              │B：在店，頭毛店               │(二)通訊監察譯文內容出│
│  │        │              │              │A：怎樣                       │  處：北警分偵字第09│
│  │        │              │              │B：拿1張，1000                │  00000000號卷第132 │
│  │        │              │              │A：現在1張是在                │  頁。97年度偵字第10│
│  │        │              │              │B：我就昨天晚上才交保出來，收 │  39號卷第60頁。    │
│  │        │              │              │   押2個月                    │                    │
│  │        │              │              │A：為什麼                     │                    │
│  │        │              │              │B：搜到1支槍                  │                    │
│  │        │              │              │A：那個之前的嘛               │                    │
│  │        │              │              │B：沒有                       │                    │
│  │        │              │              │A：好                         │                    │
├─┼────┼───────┼───────┼───────────────┼──────────┤
│26│96年10月│ 0000000000   │0000000000    │B：要出來沒，我跟你講用一個41 │(一)對應附表陸編號26之│
│  │21日15時│   （男）     │              │   ，另外一個1000我要的，你要 │  事實。            │
│  │33分    │              │              │   出來了，人到了             │(二)通訊監察譯文內容出│
│  │        │              │              │A：好                         │  處：北警分偵字第09│
│  │        │              │              │                              │  00000000號卷第132 │
│  │        │              │              │                              │  頁。97年度偵字第10│
│  │        │              │              │                              │  39號卷第60頁。    │
├─┼────┼───────┼───────┼───────────────┼──────────┤
│27│96年10月│ 0000000000   │ 0000000000   │A：怎樣                       │(一)對應附表陸編號27之│
│  │23日9時1│   （男）     │              │B：現在貴或便宜               │  事實。            │
│  │6分     │              │              │A：差不多                     │(二)通訊監察譯文內容出│
│  │        │              │              │B：跟上一次樣粉阿我不要       │  處：北警分偵字第09│
│  │        │              │              │A：沒有粉阿（略聊天）看你怎樣 │  00000000號卷第134 │
│  │        │              │              │B：沒有球阿                   │  頁。97年度偵字第10│
│  │        │              │              │A：我有                       │  39號卷第61頁。    │
│  │        │              │              │B：你給我拿25過來，我家       │                    │
│  │        │              │              │A：好                         │                    │
├─┼────┼───────┼───────┼───────────────┼──────────┤
│28│96年10月│ 0000000000   │ 0000000000   │B：逗陣A！喔你現在才接，人家現│(一)對應附表陸編號28之│
│  │29日13時│   （男）     │              │   在要1000啦！快點！要在哪裡 │  事實。            │
│  │6分     │              │              │   等？                       │(二)通訊監察譯文內容出│
│  │        │              │              │A：三和路那裡                 │  處：北警分偵字第09│
│  │        │              │              │B：好，我馬上到！             │  00000000號卷第134 │
│  │        │              │              │                              │  頁。97年度偵字第10│
│  │        │              │              │                              │  39號卷第61頁。    │
│  │        │              │              │                              │                    │
│  │        │              │              │                              │                    │
├─┼────┼───────┼───────┼───────────────┼──────────┤
│29│96年10月│ 0000000000   │ 0000000000   │B：怎樣？                     │(一)對應附表陸編號29之│
│  │29日13時│   （男）     │              │A：我在西螺                   │  事實。            │
│  │21分    │              │              │B：不然你跑一趟啦！我多給你500│(二)通訊監察譯文內容出│
│  │        │              │              │   元給你啦！                 │  處：北警分偵字第09│
│  │        │              │              │A：好啦！我跑一趟啦！         │  00000000號卷第135 │
│  │        │              │              │B：多久會到                   │  頁。97年度偵字第10│
│  │        │              │              │A：我要去西螺一趟再過去。我現 │  39號卷第61頁背面。│
│  │        │              │              │   在身上沒有，別人趕著要！不 │                    │
│  │        │              │              │   然我身上剩41啦！沒有整個的 │                    │
│  │        │              │              │   。                         │                    │
│  │        │              │              │B：不要啦！我等好了你快一點   │                    │
│  │        │              │              │A：好！                       │                    │
├─┼────┼───────┼───────┼───────────────┼──────────┤
│30│96年10月│ 0000000000   │ 0000000000   │B：阿兄！                     │(一)對應附表陸編號30之│
│  │29日13時│   （男）     │              │A：怎樣？                     │  事實。            │
│  │57分    │              │              │B：跟你拿一個41，人家要的！你 │(二)通訊監察譯文內容出│
│  │        │              │              │   在哪裡？                   │  處：北警分偵字第09│
│  │        │              │              │A：35喔！現在都漲價了！       │  00000000號卷第135 │
│  │        │              │              │B：可以「踏」一些給我賺？我身 │  頁。97年度偵字第10│
│  │        │              │              │   上沒錢了！                 │  39號卷第61頁背面。│
│  │        │              │              │A：我不騙你啦！你要向他開價400│                    │
│  │        │              │              │   0阿！4000現在剛好而已！    │                    │
│  │        │              │              │B：他第一次跟我拿啦！他那邊都3│                    │
│  │        │              │              │   5。                        │                    │
│  │        │              │              │A：好啦！下次沒有了！現在都漲 │                    │
│  │        │              │              │   價了！                     │                    │
│  │        │              │              │B：好我現在過去！你那個多重？ │                    │
│  │        │              │              │A：我都磅09而已！             │                    │
│  │        │              │              │B：含袋嗎？                   │                    │
│  │        │              │              │A：從你向我拿都是這樣！       │                    │
│  │        │              │              │B：好我現在出發               │                    │
├─┼────┼───────┼───────┼───────────────┼──────────┤
│31│96年10月│ 0000000000   │ 0000000000   │A：我告訴喔！拿半啦！你帶多少 │(一)對應附表陸編號31之│
│  │29日15時│   （男）     │              │   過來？                     │  事實。            │
│  │7分、17 │              │              │B：1啊！再半沒有啦！這一批東西│(二)通訊監察譯文內容出│
│  │時21分  │              │              │   我捨不得出，你看就知道了啊 │  處：北警分偵字第09│
│  │        │              │              │   ！                         │  00000000號卷第135 │
│  │        │              │              │A：我另外再1啦！              │  至136頁。97年度偵 │
│  │        │              │              │B：我還要再回去拿啦！要的話就 │  字第1039號卷第61頁│
│  │        │              │              │   寄錢。這批東西你看了會很薩 │  背面至62頁。      │
│  │        │              │              │   心（台，滿意）啦！         │                    │
│  │        │              │              │A：好啦！我等你               │                    │
│  │        ├───────┼───────┼───────────────┤                    │
│  │        │ 0000000000   │ 0000000000   │B：回來了嗎？                 │                    │
│  │        │   （男）     │              │A：還沒去啊！身上錢不太夠。要 │                    │
│  │        │              │              │   你幫忙添一些你就不要。     │                    │
│  │        │              │              │B：我就沒錢啊！               │                    │
│  │        │              │              │A：我還在等啦！剩一些東西弄一 │                    │
│  │        │              │              │   弄                         │                    │
│  │        │              │              │B：你剩多少？都給我           │                    │
│  │        │              │              │A：41你拿不合（划算）啦！3500 │                    │
│  │        │              │              │   你要嗎？                   │                    │
│  │        │              │              │B：還要多久                   │                    │
│  │        │              │              │A：等客人一下啦！你身上多少錢 │                    │
│  │        │              │              │   ？                         │                    │
│  │        │              │              │B：1個的錢而已                │                    │
│  │        │              │              │A：不然你錢拿來，我再去拿啊！ │                    │
│  │        │              │              │B：多遠？                     │                    │
│  │        │              │              │A：嘉義啊                     │                    │
│  │        │              │              │B：好啦                       │                    │
├─┼────┼───────┼───────┼───────────────┼──────────┤
│32│96年10月│ 0000000000   │0000000000    │B：兄喔！我阿宏啦！你在哪裡？ │(一)對應附表陸編號32之│
│  │30日13時│   （男）     │              │A：我在家裡！                 │  事實。            │
│  │6分     │              │              │B：我要1000                   │                    │
│  │        │              │              │A：好啦！                     │                    │
│  │        │              │              │                              │(二)通訊監察譯文內容出│
│  │        │              │              │                              │  處：北警分偵字第09│
│  │        │              │              │                              │  00000000號卷第137 │
│  │        │              │              │                              │  頁。97年度偵字第10│
│  │        │              │              │                              │  39號卷第62頁背面。│
├─┼────┼───────┼───────┼───────────────┼──────────┤
│33│96年10月│ 0000000000   │0000000000    │B：1000                       │(一)對應附表陸編號33之│
│  │30日17時│   （男）     │              │A：好好緊來喔，我要出去       │  事實。            │
│  │59分    │              │              │B：馬光厝喔？                 │(二)通訊監察譯文內容出│
│  │        │              │              │A：是                         │  處：北警分偵字第09│
│  │        │              │              │                              │  00000000號卷第138 │
│  │        │              │              │                              │  至139頁。97年度偵 │
│  │        │              │              │                              │  字第1039號卷第63頁│
│  │        │              │              │                              │  至63頁背面。      │
├─┼────┼───────┼───────┼───────────────┼──────────┤
│34│96年11月│ 0000000000   │0000000000    │B：你哪兒有小姐。             │(一)對應附表陸編號34之│
│  │1日13時5│   （男）     │              │A：有阿。                     │  事實。            │
│  │3分     │              │              │B：有順便哪一些               │(二)通訊監察譯文內容出│
│  │        │              │              │A：多少                       │  處：北警分偵字第09│
│  │        │              │              │B：2000，用好一點的           │  00000000號卷第145 │
│  │        │              │              │A：好、好                     │  至146頁。97年度偵 │
│  │        │              │              │                              │  字第1039號卷第66頁│
│  │        │              │              │                              │  背面至67頁。      │
└─┴────┴───────┴───────┴───────────────┴──────────┘


司法院資訊處製作；財團法人民間司法改革基金會備份。
